臺灣高等法院臺南分院刑事判決
110年度上訴字第587號
上  訴  人  臺灣臺南地方檢察署檢察官
上  訴  人  
即  被  告  張欽富

            陳厚志

上  一 人 
選任辯護人  查名邦律師
被      告  林峻毅

            蘇志侑

上  一  人
選任辯護人    蘇文斌律師（法扶律師）
上列上訴人因被告組織犯罪防制條例等案件，不服臺灣臺南地方
法院108年度訴字第1158號中華民國110年1月27日第一審判決（
起訴案號：臺灣臺南地方檢察署108年度偵字第7942號、第4021
號、第10338號、少連偵字第64號），提起上訴，本院判決如下
：
    主      文
原判決關於附表編號３、４、５、７部分，及就丁○○所定應執行刑部
分，均撤銷。
丁○○犯附表編號４所示之罪，處如附表編號４所示之刑。
乙○○犯附表編號５所示之罪，處如附表編號５所示之刑。
丁○○犯附表編號２、４所示罪刑，應執行有期徒刑壹年肆月。
丁○○被訴如附表編號３所示部分，無罪。
其他上訴駁回。（即附表編號１、２、６部分）
    事實及理由
甲、起訴及上訴範圍之確認
壹、起訴範圍
一、起訴書犯罪事實欄一㈠部分，就被告甲○○發起本件犯罪集團
    之時間記載為106年3月至4月間，被告乙○○、丁○○加入之時
    間則為106年5月9日前，並記載本件查獲時間為106年8月30
    日至31日間，嗣檢察官於原審審理中，以補充理由書特定犯
    罪時間為：「自民國106年4月1日起，由甲○○陸續邀約陳英
    彥（綽號豆豆）、乙○○（綽號阿富）、丁○○（綽號志仔）、
    戊○○、方文仁(綽號小黑）、張智勝(綽號阿勝）…等人加入
    該電信詐欺機房...而陳英彥（自106年4月間某日起）、乙○○(自106年4月間某日起）、丁○○（自106年4月至5月9日間某
    日起）…陸續加入該犯罪組織後，由陳英彥自106年7月底至8
    月30日止，著手利用SKYPE通訊系統對大陸地區不特定之被
    害人發送語音封包…」（原審卷一第101-105頁）是起訴意旨
    就被告乙○○、丁○○參與犯罪組織之時間已特定，上開期間內
    之犯行，均為起訴效力所及，應予審理。
二、起訴書犯罪事實欄一㈡部分，關於以強暴方式妨害成員少年
    甲男脫離犯罪組織部分，已載明陳英彥要求少年甲男以菜刀
    自傷手掌後，再與「甲○○、方文仁、丁○○、張智勝等人共同
    毆打少年甲男」，被告陳英彥並向少年甲男恫稱：你再跑跑
    看，「少年甲男因而不敢離開詐欺電信機房之犯罪組織」等
    語，已就組織犯罪防制條例第4條第3項以強暴、脅迫方法妨
    害成員脫離之構成要件事實予以記載，而屬被告丁○○之被訴
    範圍，應予審理。至於起訴書論罪欄就被告丁○○部分，雖認
    為僅涉犯刑法第277條第1項之傷害罪嫌，然檢察官於起訴後
    ，另以補充理由書載明，被告丁○○此部分涉犯組織犯罪防制
    條例第4條第3項、兒童及少年福利與權益保障法第112條第1
    項等罪，是此部分為被告丁○○被訴範圍甚明。反之，起訴書
    犯罪事實欄一㈡另記載關於陳英彥以脅迫方式妨害成員丙○○
    脫離犯罪組織部分，並未敘及被告丁○○有何客觀之參與行為
    ，或主觀之犯意聯絡，補充理由書亦載明該部分係就同案被
    告陳英彥、甲○○予以論罪（原審卷一第195-199頁），是此
    部分並非被告丁○○之起訴範圍，併予敘明。
三、被告丁○○於起訴書犯罪事實欄一㈡部分，除經起訴以強暴方
    式妨害少年甲男脫離犯罪組織外，另依起訴書該部分之記載
    ，被告丁○○「因少年甲男無法嫻熟教戰手則致其詐騙績效欠
    佳，共同基於傷害之犯意，以棍棒或徒手方式，毆打少年甲
    男…少年甲男因而受有左上臂及右前臂瘀傷、兩小腿瘀傷之
    傷害」，屬傷害罪之構成要件事實，亦屬被告丁○○之被訴範
    圍，至於被告丁○○起訴書犯罪事實欄一㈡所載犯罪事實之罪
    名及罪數，檢察官於起訴書論罪欄（主張涉犯刑法第277條
    第1項之傷害罪，然無罪數之論述）與補充理由書之意見有
    所差異，然均不拘束法院，應由法院於起訴範圍內依職權認
    定之。
四、被告戊○○部分，檢察官於起訴書犯罪事實欄一㈡以強暴、脅
    迫方式妨害少年甲男脫離犯罪組織部分，並未記載任何關於
    戊○○之犯罪事實，於論罪欄更未就此部分起訴事實對被告戊○○論罪，僅就同案被告甲○○、陳英彥、丁○○予以論罪，顯非
    被告戊○○之起訴範圍，而檢察官雖於原審另以補充理由書，
    將起訴書犯罪事實欄一㈡部分以更正方式加入「戊○○」3字（
    原審卷一第103頁，僅於犯意聯絡部分，添加戊○○3字），再
    以補充理由書敘明（原審卷一第197頁㈡部分），被告戊○○此
    部分應論以兒童及少年福利與權益保障法第112條第1項、修
    正前刑法第277條第1項、修正前組織犯罪條例第4條第3項之
    成年人故意對少年施強暴而妨害其脫離犯罪組織罪嫌，因補
    充理由書並非起訴書或追加起訴書，並無就犯罪事實提起公
    訴之效力，僅屬檢察官於案件起訴後，就本案法律適用等相
    關事項所為之意見補充，不生任何創設訴訟繫屬之效果，檢
    察官於起訴書中既未就犯罪事實一㈡部分對被告戊○○提起公
    訴，該部分對被告戊○○自非起訴範圍，縱使嗣後以補充理由
    書為上開補充、更正，亦不生起訴效力，法院無從予以審理
    。
貳、上訴範圍
　　本件檢察官僅就被告甲○○、戊○○經原審諭知無罪部分提起上
    訴（即附表編號１、６、７部分），被告丁○○、乙○○則就原判
    決有罪部分提起上訴（即附表編號２至５部分），被告甲○○則
    未提起上訴，業經本院於準備程序與公訴檢察官確認在卷（
    本院卷第316頁），是本件上訴審理範圍，應如附表所示，
    合予敘明。
乙、有罪部分
壹、犯罪事實
一、甲○○與真實身分不詳之「白董」於民國106年3月至4月間起
    意組成詐欺集團之電信話務機房（俗稱桶子、機房），利用
    電信系統向大陸地區人民謊稱所持用之行動電話門號涉及刑
    事案件之方式向大陸地區人民詐欺取財，而於同年4月1日起
    承租址設臺南市○○區○○○00號之房屋（下稱系爭房屋）作為
    電信話務機房，並陸續邀約丁○○、乙○○、陳英彥、林姵岑、
    方文仁、張智勝、丙○○、黎貫鋐（陳英彥、林姵岑、張智勝
    、丙○○、黎貫鋐由原審判決確定）、少年甲男（88年11月生
    ，真實姓名詳卷，由少年法庭審理）等人加入該電信詐欺機
    房，其等於106年4月21日起，共同為下列行為（106年4月21
    日前開始著手於共同詐欺取財，106年4月21日後並參與犯罪
    組織）：
㈠、由甲○○綜理該機房内各類事務之運作，管控成員出入、吃食
    採買、管理該組織成員及決定報酬分配比例，丁○○、乙○○、
    林姵岑、方文仁、張智勝、丙○○、黎貫鋐、少年甲男則基於
    參與犯罪組織之犯意，參與該機房之運作，受甲○○之指揮而
    組成3人以上以實施詐術為手段，具有持續性、牟利性之有
    結構性組織（下稱本件詐騙集團）。
㈡、共同意圖為自己不法之所有，基於三人以上共同詐欺取財之
    犯意聯絡，由甲○○出資在系爭房屋内申裝網路、購置詐騙機
    房内所需之筆記型電腦、手機、無線分享器等設備；另由其
    自己或由其指示陳英彥、丁○○教導其他成員實施詐騙之方式
    ，並指示陳英彥聯繫系統商提供大陸地區人民之聯絡方式，
    於106年4月某日起至同年8月30日止期間，著手利用通訊系
    統對大陸地區某姓名年籍均不詳之人發送語音封包，佯稱：
    有郵件未收，將另轉接工作人員云云，待其陷於錯誤依指示
    回電後，黎貫鋐、林姵岑、丙○○、少年甲男、乙○○假冒大陸
    電信公司客服人員（下簡稱「一線詐騙人員」，依約定可獲
    得詐得金額約7%之報酬）謊稱：其申辦之門號涉及刑事案件
    ，須向公安報案，致陷於錯誤後，再以話務系統轉接至公安
    局，由張智勝、方文仁、甲○○、乙○○假冒公安人員（下簡稱
    「二線詐騙人員」，約定可獲得詐得金額約8%之報酬），誘
    使報案處理，將電話轉予假冒大陸地區檢察官之丁○○、甲○○
    （下簡稱「三線詐騙人員」，約定可獲得詐得金額約9%之報
    酬）騙稱：因涉嫌刑事案件，須將金錢匯入指定帳戶内監管
    ，以此方式實施詐術，然尚未取得款項即於106年8月30日遭
    查獲而未遂。
㈢、經警依少年甲男之供述，於106年8月31日上午2時45分許，在
    臺南市○○區○○○00號對面鐵皮屋扣押甲○○所藏放之筆記型電
    腦1台、平板電腦2台、手機17支、無線分享器9台、網路線1
    盒、無線對講機3支、鐵鎚4支等物品，因而循線查獲上情。
二、丁○○於106年7月5日23時49分前之某時，在系爭房屋內，因
    故對少年甲男不滿，基於傷害之犯意，以不詳器物毆打少年
    甲男，造成少年甲男受有頭部撕裂傷、雙臂多處擦挫傷、左
    上臂腫痛等傷害。少年甲男遭查獲後，於106年8月31日向警
    提出告訴，因而查獲上情。
貳、證據能力
一、組織犯罪防制條例第12條第1項中段規定：「訊問證人之筆
    錄，以在檢察官或法官面前作成，並經踐行刑事訴訟法所定
    訊問證人之程序者為限，始得採為證據。」之規定，係以立
    法排除被告以外之人於警詢或檢察事務官調查中所為之陳述
    ，得適用刑事訴訟法第159條之2、第159條之3及第159條之5
    等規定，此為刑事訴訟證據能力之特別規定，自應優先適用
    。本件有關陳英彥、乙○○、張智勝、林姵岑、丙○○、方文仁
    、黎貫鋐、證人少年甲男、張玟玉、鄭芷蘋非在檢察官及法
    官依證人程序具結訊問之供述，依上開規定，不得作為認定
    組織犯罪防制條例部分之證據。至於被告丁○○、乙○○於偵查
    、審理中之供述，非被告以外之人之陳述，就證明其等本身
    之犯罪事實，不受組織犯罪防制條例第12條第1項中段規定
    之限制，併予敘明。
二、警員於106年8月31日上午2時45分許，在臺南市○○區○○○00號
    對面鐵皮屋扣案之筆記型電腦1台、平板電腦2台、手機17支
    、無線分享器9台、網路線1盒、無線對講機3支、鐵鎚4支等
    物品及因上開物品而進一步衍生之扣案物照片、內政部警政
    署刑事警察局106年11月10日刑紋字第1068007427號鑑定書
    及數位鑑識報告暨取得之相關SKYPE對話紀錄等證據，雖屬
    非法扣押所得之物，然均有證據能力：
㈠、本件係經同案被告丙○○向友人張玟玉、鄭芷蘋求救後，警方
    於106年8月30日上午10時許至系爭房屋調查未果離去後，同
    案被告陳英彥收走其等為詐欺取財犯行使用之電子通訊設備
    ，並刪除其內資料後，同案被告甲○○即帶少年甲男、丙○○將
    上開扣案物自系爭房屋搬至臺南市○○區○○○00號對面鐵皮屋
    。嗣於當日晚間，警方先至系爭房屋查獲少年甲男後，再於
    翌日凌晨2時45分許，警方由少年甲男陪同，並比對甲○○所
    使用之車牌號碼000-0000號自用小客車行車軌跡，至甲○○親
    友住處之臺南市○○區○○○00號對面鐵皮屋，發現上開物品而
    扣押等情，業據少年甲男、丙○○、陳英彥證述明確(偵一卷
    第358頁、354頁、偵五卷第333頁、246、149至150頁、原審
    卷二第57至58頁、110頁、112至113頁)，並有扣押筆錄、扣
    押物品目錄表、上開自用小客車於106年8月30日之行車軌跡
    紀錄、張玟玉、鄭芷蘋臉書訊息截圖或翻拍照片、警員蕭銘
    鴻之職務報告在卷可稽(警一卷第169至172頁、201至202頁
    、206至208頁，警二卷第296至298頁，原審卷一第319頁)。
    而上開少年甲男、丙○○、陳英彥均證稱，甲○○在警方於106
    年8月30日至系爭房屋調查後，將前開扣案物品自系爭房屋
    搬出藏放，經核並無不符，至於甲○○雖否認其有一同前往臺
    南市○○區○○○00號對面鐵皮屋丟棄上開扣案物，然其於原審
    審理中亦證稱：106年8月30日確實有開車載乙○○、戊○○、丙○○、少年甲男外出；臺南市○○區○○○00號對面鐵皮屋是其外
    公住處，該鐵皮屋有鐵門，但沒有鎖等情(原審卷二第293頁
    、304頁、306頁)，則該處既為甲○○外公住處，如非經甲○○
    指示，如何知悉臺南市○○區○○○00號有鐵皮屋可供藏放物品
    ，且該等物品均與犯罪相關，稍早又有警察前往系爭房屋調
    查，甲○○、少年甲男、丙○○、乙○○亦不能隨意棄置，徒增非
    法犯行遭查獲之風險，且參以陳英彥證稱：甲○○事後還有帶
    我去看扣案物，但甲○○帶我去看的時候，跟我說東西都不見
    了等語(偵五卷第149至150頁，原審卷二第112至113頁)，亦
    足徵甲○○確實有將扣案物品藏放於上址之事實。
㈡、對於第三人之身體、物件、電磁紀錄及住宅或其他處所，以
    有相當理由可信為被告或犯罪嫌疑人或應扣押之物或電磁紀
    錄存在時為限，得搜索之。刑事訴訟法第122條第2項定有明
    文。本案並非依搜索票所為之搜索扣押，警員帶同少年甲男
    進入臺南市○○區○○○00號對面之鐵皮屋查扣前開扣案物品，
    因該處為甲○○之親友所管領之處所，且依臺南市○○區○○○00
    號及對面鐵皮屋之照片顯示(原審卷二第391至395頁)，可見
    該處外觀有鐵門、屋頂完整、內部晾有衣物、存放雜物，屬
    可為通常使用之房屋，並廢棄無人看管場所，則警方基於調
    查犯罪之目的進入該處蒐集證據，性質上即屬對第三人之住
    宅或其他處所執行搜索之強制處分，應合於刑事訴訟法所定
    令狀原則，或符合例外之無令狀搜索要件，方屬適法。然查
    ：⒈依少年甲男於警詢時陳稱：我不知道現場查扣物品為何
    人所有，只知道是昨天甲○○怕被警方查到，就把屋內詐騙用
    工具全部搬到這個地方放，廢棄鐵皮屋是何人所有我也不知
    道等語(警一卷第164至165頁)，則少年甲男並非該等物品之
    持有人或具有處分權限之人，當屬明確，自無刑事訴訟法第
    133條之1第1項「由受扣押標的權利人提出」規定之適用。⒉
    搜索，經受搜索人出於自願性同意者，得不使用搜索票。但
    執行人員應出示證件，並將其同意之意旨記載於筆錄。刑事
    訴訟法第131條之1定有明文。本件搜索場所之實際管理人並
    非少年甲男，少年甲男當無同意搜索之權利，而警員在進入
    上開鐵皮屋搜索前，亦未得該處所管領人之同意，而取得搜
    索同意書，不合於同意搜索之要件。⒊檢察官、檢察事務官
    、司法警察官或司法警察逮捕被告、犯罪嫌疑人或執行拘提
    、羈押時，雖無搜索票，得逕行搜索其身體、隨身攜帶之物
    件、所使用之交通工具及其立即可觸及之處所，刑事訴訟法
    第130條定有明文。本件係先在系爭房屋查獲少年甲男，再
    經少年甲男指示，並比對甲○○所使用之車輛之行車軌跡，因
    而查獲前開鐵皮屋，是並非因執行逮捕或拘提犯罪嫌疑人，
    對於犯罪嫌疑人可立即觸及之處所，進行附帶搜索之情況甚
    明。⒋有下列情形之一者，檢察官、檢察事務官、司法警察
    官或司法警察，雖無搜索票，得逕行搜索住宅或其他處所：
    一、因逮捕被告、犯罪嫌疑人或執行拘提、羈押，有事實足
    認被告或犯罪嫌疑人確實在內者；二、因追躡現行犯或逮捕
    脫逃人，有事實足認現行犯或脫逃人確實在內者；三、有明
    顯事實足信為有人在內犯罪而情形急迫者，刑事訴訟法第13
    1條第1項定有明文。本件警方在少年甲男之陪同下前往前開
    鐵皮屋，係出於蒐集證據之目的，已如上述，並非有何相當
    理由懷疑本案被告或共犯藏匿於該處，是亦與前揭逕行搜索
    之要件不符。⒌是以，本件對臺南市○○區○○○00號對面鐵皮屋
    搜索，及就其內筆記型電腦1台、平板電腦2台、手機17支、
    無線分享器9台、網路線1盒、無線對講機3支、鐵鎚4支等物
    品扣押之程序，與刑事訴訟法上開規定有違。
㈢、除法律另有規定外，實施刑事訴訟程序之公務員因違背法定
    程序取得之證據，其有無證據能力之認定，應審酌人權保障
    及公共利益之均衡維護，刑事訴訟法第158條之4定有明文。
    是基於維持正當法律程序、司法純潔性及抑止違法偵查之原
    則，實施刑事訴訟程序之公務員不得任意違背法定程序實施
    搜索、扣押；至於違法搜索、扣押所取得之證據，若不分情
    節，一概以程序違法為由，否定其證據能力，從究明事實真
    相之角度而言，難謂適當，且若僅因程序上之瑕疵，致使許
    多與事實相符之證據，無例外地被排除而不用，例如案情重
    大，然違背法定程序之情節輕微，若遽捨棄該證據不用，被
    告可能逍遙法外，此與國民感情相悖，難為社會所接受，自
    有害於審判之公平正義。因此，對於違法搜索、扣押所取得
    之證據，除法律另有規定外，為兼顧程序正義及發現實體真
    實，應由法院於個案審理中，就個人基本人權之保障及公共
    利益之均衡維護，依比例原則及法益權衡原則，予以客觀之
    判斷，亦即宜就①違背法定程序之程度。②違背法定程序時之
    主觀意圖（即實施搜索、扣押之公務員是否明知違法並故意
    為之）。③違背法定程序時之狀況（即程序之違反是否有緊
    急或不得已之情形）。④侵害犯罪嫌疑人或被告權益之種類
    及輕重。⑤犯罪所生之危險或實害。⑥禁止使用證據對於預防
    將來違法取得證據之效果。⑦偵審人員如依法定程序，有無
    發現該證據之必然性。⑧證據取得之違法對被告訴訟上防禦
    不利益之程度等情狀予以審酌，以決定應否賦予證據能力（
    最高法院99年度台上字第4117號判決意旨參照)。本案員警
    於106年8月30日查獲少年甲男後，因獲知其所參與之詐欺集
    團已經將電信詐欺機房之工具載往臺南市龍崎區藏放，故在
    翌日凌晨2時許之深夜帶同少年甲男前往臺南市○○區○○○00號
    對面鐵皮屋查扣上開物品等情，業如前述。可見員警係依當
    時獲得之證據資料研判，合理懷疑少年甲男所屬詐欺集團成
    員有湮滅證據之狀況，故在為免證據遭湮滅情況急迫下，前
    往該鐵皮屋入內將上開得作為證據、得沒收之物查扣，程序
    上雖有瑕疵，然並非毫無根據對上開鐵皮屋發動搜索扣押，
    主觀上並無惡意違反程序規定之情況，且本案於少年甲男到
    案後，其餘共犯當時均在逃，如非立即將相關證據予以扣押
    ，恐因此失去查獲其他共犯或釐清犯罪事實之機會，而詐騙
    集團犯罪蒐證不易，縱使查獲共犯，在無客觀證據足以佐證
    之情況下，亦難以僅憑共犯供述認定犯罪事實，是該等扣案
    物對於犯罪之證明具有相當之重要性，且本件警員已經由少
    年甲男之告知，並親自抵達現場而發現鐵皮屋內有相關證物
    ，則如依法定程序聲請搜索票，該等扣案物仍有高度必然性
    為警查扣，再者，本件搜索扣押，並未使用強制力，該鐵皮
    屋雖外觀完整、有人使用，但多為堆放雜物，並非作為居住
    使用，對於第三人權利之侵害程度尚輕，再衡酌詐欺集團機
    房屬於集團、反覆性犯罪，且較之一般領取詐得款項、販售
    帳戶等其他分工角色，居於電信詐欺犯行之核心角色，對社
    會治安將產生重大影響。是綜合本案違法搜索、扣押之違背
    法令之程度、主觀意圖、當時情形及侵害被告權益之輕重、
    犯罪所生危害、禁止使用證據對預防將來違法取得證據之效
    果及偵審人員發現該證據之必然性等情，依比例原則及法益
    權衡原則，認上開扣案物及其衍生之照片、指紋、掌紋鑑定
    、其內檔案數位鑑識還原等證據應有證據能力，得作為認定
    本案犯罪事實之依據。
三、檢察官、被告丁○○及辯護人、被告乙○○對於本判決以下所引
    用之傳聞證據，於審判程序中均同意作為證據使用，或知有
    傳聞證據之情形而未於言詞辯論終結前聲明異議（本院卷第
    325頁），依刑事訴訟法第159條之5規定，被告以外之人於
    審判外之陳述，雖不符前4條之規定，而經當事人於審判程
    序同意作為證據，法院審酌該言詞陳述或書面陳述作成時之
    情況，認為適當者，亦得為證據。當事人、代理人或辯護人
    於法院調查證據時，知有第159條第1項不得為證據之情形，
    而未於言詞辯論終結前聲明異議者，視為有前項之同意，本
    院審酌該等證據作成時之情況，並無違法取證之情形，又與
    本案有關聯性，認為以之作為證據應屬適當，均具有證據能
    力。
參、認定犯罪事實所憑之證據及理由
一、被告乙○○對於參與犯罪組織、三人以上共同詐欺取財未遂之
    事實均坦承不諱（本院卷第376頁）；被告丁○○則矢口否認
    有何參與犯罪組織、共同詐欺取財未遂、傷害告訴人少年甲
    男之事實，辯稱：丁○○並未參與6月1日至18日間，因少年甲
    男要脫離犯罪組織而傷害之犯罪，丁○○僅因酒後與少年甲男
    互毆，並非因少年甲男欲脫離組織而傷害。參與犯罪組織部
    分，丁○○當時因酗酒遭父母趕出家門，投靠甲○○，卻因此招
    惹麻煩，甲○○本來做裝潢，每月有給丁○○一點錢，丁○○每天
    喝酒，因而罹患酒精成癮精神官能症，長期口齒不清，又患
    有回流性食道炎、胃潰瘍等病，無法擔任詐騙機手，且106
    年8月30日警方前往系爭房屋搜索時，丁○○仍在睡覺，而當
    天甲○○等人係將電腦等物品載往他處藏放，卻未要體格及力
    氣均較高大的丁○○一起搬運，且丁○○自甲○○收拾物品離開系
    爭房屋，迄警方抵達搜索前，均未逃跑，亦可見丁○○並非組
    織成員等語。
二、參與犯罪組織及三人以上共同詐欺取財未遂部分（即附表編
    號２、５部分）
㈠、共犯以證人身分具結證稱如下：
　⒈陳英彥於偵查中證稱：約在106年3月至4月間，甲○○找我一起
    組成詐騙集團，甲○○先去善化區胡厝寮那邊用他的名義租了
    一間透天厝，就找我加入，之後甲○○就開始找其他人加入，
    一直到106年9月間離開；詐騙集團成員有甲○○、張智勝、林
    姵岑、丙○○、少年甲男、陳英彥、乙○○，還有其他人，但我
    已經忘記了名字，因為我們在那邊都是叫綽號；我在詐騙集
    團內是負責與電腦系統商聯繫。甲○○是桶子主(即出資的金
    主)，乙○○及張智勝、黎貫鋐、方文仁是一、二線人員，一
    線是假冒客服人員、二線假冒公安、三線是假冒檢察官，林
    姵岑、丙○○、少年甲男都是假冒一、二線的人員。甲○○及另
    外一個綽號叫阿志的會假冒三線的人員，阿志應該就是丁○○
    ；新進人員進來的時候，我會大概跟他們講怎麼做，集團內
    都用SKYPE聯絡並交換詐騙工作進行狀況；集團內1天大約10
    至20通電話由大陸人打到1線人員接聽，能夠成功轉到2線的
    就2-3通，轉到3線的就每天大約1通；甲○○一開始沒有很明
    確的跟我講如何分贓，後來也沒有拿到錢，我聽到甲○○他們
    在講說分配的酬勞，1線約7%，2線約8%，3線約9%；警方在1
    06年8月有來按門鈴，甲○○把詐騙所用的筆記型電腦、手機
    、無線分享器等物收拾好去丟棄等語(偵五卷第147至150頁)
    。並於原審審理中證稱：甲○○在106年3、4月間有約我到系
    爭房屋去住，該房屋有當作詐騙集團機房使用，偵查中證稱
    甲○○是桶子主(即出資的金主)，一線是假冒客服人員、二線
    假冒公安、三線是假冒檢察官，林姵岑、丙○○、少年甲男、
    乙○○及張智勝、黎貫鋐、方文仁都是假冒一、二線的人員。
    甲○○及丁○○假冒三線的人員是正確的；我是電腦手負責聯繫
    系統商發電話，付費給系統商部分是甲○○決定的，也是甲○○
    跟我說要去聯絡系統商，並統計每日詐欺所得成果；機房內
    成員都是甲○○找來的，我們對話紀錄上「志」應該是丁○○，
    因為代號一個字就是一個名字，每個人都有一個代號，那個
    「志」就是丁○○，戊○○很少看到，都關在一樓，丁○○也是在
    打電話的，而且我有親見親聞丁○○在講詐騙內容的電話；裡
    面所有的事情都是聽甲○○的，甲○○講什麼就是什麼，後來警
    察來也是甲○○叫我們把東西收起來等語(原審卷二第88至92
    頁、105頁、107至108頁、110頁)。
　⒉少年甲男於偵查中證稱：我是106年5月份左右加入這個詐騙
    集團的，大約比丙○○早1個月，黎貫鋐是最後加入的，我一
    個朋友問我說要不要去工作，坐在電腦前面就可以收錢，當
    時我就同意，然後我歸仁朋友把我載去高雄鳳山火車站附近
    的PUB先跟甲○○及陳英彥見面，見面時我有問他們工作性質
    ，他們也是跟我說，坐在電腦前面就可以收錢，所以我就同
    意了。之後甲○○及陳英彥就載我回善化區的胡厝里，到了機
    房他們就拿了一份詐騙被害人的稿給我，要我背起來，並要
    我找乙○○練習，之後就開始拿手機接被害人的電話了；被害
    人都是大陸地區人民；在詐騙集團內我負責一線的工作，其
    餘組織架構同丙○○於108年2月18日所述；SKYPE對話內容中
    「全」就是我，「踏」就是丙○○、「富」是乙○○、「宏」是
    黎貫鋐、「志」是丁○○、「黑」就是方文仁、「勝」就是張
    智勝等語(偵一卷第356至357頁)。
　⒊丙○○於偵查中證稱：我是經由方文仁的朋友介紹加入詐欺集
    團，後來甲○○、乙○○開車到大橋的某間全家便利商店載我到
    善化區胡厝里那邊，到了詐欺機房前三天他們讓我先見習，
    之後除了甲○○、戊○○沒有教我外，其他人或多或少都有一起
    教我用話術去詐騙；詐騙方式是一共分成三線，第一線是假
    裝為客服人員，跟被害人說：你有一個郵件沒有收，詐騙被
    害人的版本很多，就是要被害人打電話來，當被害人打電話
    來之後由第一線客服人員接聽，取得被害人的個資後，我們
    再轉給二線的公安人員，假冒公安的人負責去了解被害人的
    經濟狀況以及能否向親友借錢，並說服被害人把錢領出來到
    他們指定的帳戶由他們監管，之後他們把被害人的資料整理
    好，就轉給三線的假冒檢察官，三線就是要求被害人去把錢
    匯到指定的帳戶監管；一線主要人員是我、少年甲男、黎貫
    鋐、林姵岑、乙○○，二線人員就是丁○○、乙○○、張智勝、方
    文仁、甲○○，三線跟二線的人員是一樣的；我在詐騙機房的
    時候有接過幾百通被害人的電話，我在裡面待了兩個多月；
    一線人員報酬率當時是跟我說每3000元人民幣就可以抽1000
    元新台幣，大約被害人匯款金額的7%，但我沒有領到薪水；
    我們在甲○○所租的胡厝寮31號處所內，從事詐騙時，都是用
    SKYPE對話，因為要傳被害人資料，且一線、二線、三線是
    位於不同房間，就用SKYPE來互相傳送訊息，二樓有四間房
    間，一線位於二樓右邊的房間，二線位於二樓的書房及主臥
    ；SKYPE對話內容當中綽號「一線全踏富宏、二線志勝黑、
    三線志」部分，「全」是蔡○全、「踏」是指我、「富」是
    乙○○、「宏」是黎貫鋐、「志」是丁○○、「勝」是張智勝、
    「黑」是方文仁，這就是各成員在集團內負責的工作內容；
    對話內容中的大陸地址及電話都是被害人資料等語(偵一卷
    第354至355頁、偵五卷第217至218頁)。於審理中亦證稱：
    我有加入詐欺集團機房，106年6月18日進去工作；加入時裡
    面的成員有少年甲男、乙○○、張智勝、方文仁、丁○○、甲○○
    、陳英彥，還有一個女生及在我之後加入之黎貫鋐；我負責
    擔任一線，一線負責假扮客服人員，然後由電腦手轉接進來
    給我們接聽，如果我們有騙到，可以讓他轉到二線就是公安
    局的話，轉到公安局是二線，我們再等他的電話進來，然後
    二線公安局如果這個客戶是有錢的話，就轉去三線假冒檢察
    官的人接聽；偵查中所述一、二、三線之分工是正確的；我
    的印象中，我跟少年甲男、黎貫鋐還有乙○○是一線，乙○○有
    時候會去二線，然後方文仁、丁○○、張智勝負責二線，然後
    三線印象中應該是丁○○，但偵查中所述甲○○負責二線、三線
    之記憶較為正確；甲○○確實是沒有講誰要去工作、要去打電
    話、接電話或是教誰要去打那些詐騙的電話，但是有任何問
    題就是找他，包括不會打電話、話術不會說、牙齒痛、要請
    假不講電話等事情都要跟甲○○說，甲○○與陳英彥是上下關係
    ，甲○○是上、陳英彥是下；我有聽黎貫鋐說詐騙集團的資金
    是「白董」提供，但甲○○應該是小金主，不然為什麼他可以
    躺在那邊玩手機，講個話而已，這應該不是我們成員應該有
    的工作態度，而且陳英彥也有跟我及少年甲男講過，我們的
    薪資都是由甲○○所管理的，也有聽過甲○○講電話內容涉及詐
    騙事情；報酬一線人員是7％；丁○○大家都叫他「阿志」，而
    且如果SKYPE上面的「志」不是他，不可能時間那麼剛好大
    家都知道對話內容，所以SKYPE對話紀錄裡面的「志」應該
    是丁○○，我們在機房內聯絡是用SKYPE聯絡；丁○○喝醉酒有
    打少年甲男，然後打的時候自己也哭了，覺得自己這麼用心
    教少年甲男話術，但少年甲男都學不會等語(原審卷二第13
    至18頁、29至30頁、33至35頁、45至47頁、52頁、55頁、58
    至59頁)。
　⒋林姵岑於偵查中證稱：我在甲○○的詐欺集團差不多快1個月左
    右，因為當時我懷孕要找我老公張智勝，我跟我老公聯繫後
    ，甲○○就開車載我老公帶我去系爭房屋，到了之後我才知道
    他們在做詐騙集團，就想說要賺一點錢就加入他們的詐騙集
    團，一直到106年8、9月間離開；該詐騙集團成員有甲○○、
    陳英彥、少年甲男、丙○○、丁○○、還有一個叫小黑的方文仁
    、乙○○、黎貫鋐；我加入之後，黎貫鋐才加入，之後少年甲
    男、丙○○才陸續加入的；主要是由桶子主甲○○分配工作，我
    進去之後，他們就叫我做一線，就是假冒客服人員，被害人
    會打電話來一線，我們就會依照陳英彥之前給我們教戰手則
    ，內容就是被害人身份被盜用去辦門號，且該門號發送大量
    詐騙訊息，被害人否認，並且緊張，我們就說可以幫他們報
    案，然後把電話轉到二線來回應，但是手則裡面只是一個流
    程，主要還是要靠我們的應變能力，並讓被害人相信後，把
    電話轉到2線假冒公安的人員。少年甲男、丙○○、乙○○、黎
    貫鋐跟我主要擔任一線人員，乙○○跟張智勝擔任二線人員，
    甲○○有時候也會擔任二、三線人員；我在房間休息的時候，
    有聽到甲○○假冒檢察官的電話；陳英彥擔任電腦手，負責維
    護設備及發射語音包到大陸被害人的手機；丁○○通常是一個
    人在房間，所以我不確定他是二線還是三線；甲○○跟我說詐
    騙檔期一檔約3個月，結束後會計算個人業績，以6-7%來計
    算薪資，但是甲○○沒有跟我說有錢匯入算績效，我也不知道
    結束後，可以領到多少，實際上也沒有領到錢；我們一線跟
    電腦手都在同一個房間，可以知道其他假冒一線的人接電話
    情形，其他一線人員都有接到大陸被害人的來電，我剛進去
    的時候，就有聽到裡面的一線人員在講電話等語(偵五卷第7
    9至80頁)。並於審理中證稱：我有去系爭房屋內打電話，比
    少年甲男、丙○○更早加入，擔任一線客服人員那種，電話是
    電腦手陳英彥會撥出去，我們負責接聽；我有聽過甲○○打詐
    騙電話，但他是幾線我不清楚；在偵查中如果有講說甲○○假
    冒檢察官就是真的，因為我是憑當時的情況下講的，但是現
    在過很久已經忘記；二線是冒充公安、警察；三線的人是冒
    充警察的職位再上去的檢察官；偵查中所述一、二、三線人
    員是正確的；當時是陳英彥拿一張紙教我怎麼詐騙；我要走
    出系爭房屋會跟甲○○說我們出去，張智勝就是有說出去要跟
    甲○○說，就是要甲○○說可以才可以出去；機房裡面的人要離
    開善化都是甲○○開車接送，需要經過甲○○許可，我產檢的時
    候也是甲○○跟張智勝一起開車載我去；機房主事的人就是甲○○，我警詢時說「系爭房屋水電費、網路費、吃住花費都是
    甲○○處理，他還會負責出去買飯給我們吃」是正確的，在系
    爭房屋內甲○○就是最上面的人；甲○○也有親口跟我說檔期結
    束後會付我薪水等語(原審卷二第195、202至207、210至212
    、218至221、225至226、228至230頁)。
　⒌張智勝於偵查中證稱：甲○○106年5月份左右邀我去工作，跟
    我說要跟大陸客人講電話，類似客服人員，所以我就同意參
    加，甲○○就開車載我去善化區胡厝寮的透天厝，甲○○就有先
    拿類似教戰手則的資料要我看，並要我自己練習話術要我背
    起來，這時候我就知道要做詐騙；詐騙被害人的設備都是甲○○提供的；該詐騙集團成員有甲○○、陳英彥、少年甲男、丙○○、林姵岑、丁○○、還有一個叫小黑的方文仁、乙○○、黎貫
    鋐；我加入之後，過不到1個月林姵岑就加入了，少年甲男
    、丙○○是更之後才陸續加入的，其他人在我加入之前就已經
    在裡面；詐騙集團內主要是由甲○○分配工作，因為他是桶子
    主，我進去之後，他們就叫我做二線假冒公安人員；林姵岑
    、少年甲男、丙○○、乙○○、黎貫鋐主要擔任一線假冒客服人
    員；甲○○、陳英彥有時候也會擔任一線人員；陳英彥他同時
    擔任電腦手；方文仁是二線，丁○○通常是一個人在房間，所
    以我不確定他是二線還是三線；我只做了3至4個月，大約10
    6年8至9月份左右離開的；除了丙○○及少年甲男之外之其他
    人本來就有認識，丙○○及少年甲男我們不太熟，所以甲○○不
    放心，甲○○就限制他們自由，我可以自由出入；卷附之生活
    公約〈警一卷第18頁〉是甲○○及陳英彥討論後規定的，第八點
    的意思就是：一線接聽大陸被害人的電話，至少要有3個被
    害人轉到二線，二線接聽後，至少2個被害人中要有1個轉到
    3線；第9點的意思就是：每日進帳金額必須要有2萬塊人民
    幣。但這是寫給大家看的，但他們其實最主要是針對丙○○及
    少年甲男，因為他們績效達不到，教也教不會；我負責二線
    有聽到一線轉上來的電話，一線轉上來二線的一天差不多1
    至2通，最好也只有3通，一線的假冒客服人員轉上來給我，
    我就假冒公安人員，用話術去騙被害人涉及洗錢案件，經被
    害人同意後，我就把電話轉給三線，剩下的部分就由3線假
    冒檢察官來跟他說明調査，我只要把電話轉給三線假冒檢察
    官的人，就算是我成功的有效單了；甲○○找我來從事詐騙工
    作跟我說二線9%；我有問薪水，但是甲○○說如果被害人的錢
    有進帳，要等我們這一期工作結束後，才會結算給我，我們
    詐騙機房有固定每三月為一期，每期結束就會休息，本來預
    計會休息1至2個月，但我們這期還沒結束，警方就來了；我
    剛進去的時候，有聽到他們一線的人員在跟大陸的被害人講
    電話等語(偵五卷第46至50頁)，另於原審審理中證稱：我去
    系爭房屋是甲○○約我去那邊打電話，擔任二線，看稿講電話
    ，稿上寫「公安」，該對話內容的稿是甲○○提供的等語(原
    審卷二第327至328頁)。
　⒍乙○○於偵查中結證稱：在106年左右甲○○找我去加入詐騙集團
    ，當時陳英彥已經在那邊；詐騙集團成員有甲○○、張智勝、
    林姵岑、丙○○、少年甲男及陳英彥、乙○○，還有其他人，但
    我已經忘記了名字；方文仁叫小黑，負責假冒一、二線人員
    ；我進去是甲○○教我的，有的時候電話接進來的時候，他就
    直接操作給我們看；我跟陳英彥大約同時期進去甲○○的詐騙
    集團，我也是在106年9月離開的；甲○○一開始找我的時候，
    就有跟我說要找我賺錢，後來我跟他去善化區胡厝寮的透天
    厝的時候，他就有跟我說，我就知道他要做詐騙集團了；我
    一天大約可以接到3至4通大陸人打給1線假冒客服人員的電
    話，但是我幾乎很少成功轉到2線去，因為他們一聽到我的
    聲音就知道我不是大陸人，直接掛我電話；甲○○有跟我說過
    1線約6至7%，2線約8至9%，3線我就不知道了，我要離開的
    時候我有跟他要薪水，但他也沒有給我，他說我個人沒有賺
    到錢；系爭房屋內我們都用SKYPE聯絡的，並交換詐騙工作
    進行的狀況；警一卷第123至131頁及第226至334頁是我們通
    話的內容，對話中的阿富就是指我等語(偵五卷第147至150
    頁)。又於原審審理中證稱：是甲○○找我去系爭房屋裡面講
    電話，擔任一線人員，我們都在那邊接電話，我看到他們在
    那邊講電話才知道要做詐騙，當時是甲○○教我說的，SKYPE
    群組上「一線全踏富宏、二線智勝黑(滿單富接)、三線志」
    ，是指他們的名字，就是取名字其中一個字來代表，系爭房
    屋裡面名字有「志」的人應該只有丁○○，戊○○我不知道他是
    誰等語(原審卷二第234、236至238、240至241頁)。
  ⒎證人黎貫鋐於審理中證述：我在106年間有到系爭房屋住大概
    半個月至不滿一個月間，在該處不能自由進出，需經過甲○○
    同意，他會問；該處有看過甲○○、陳英彥，當時是在網路聊
    天室上找工作，網路上聯絡的人是不是甲○○不清楚，但聯絡
    出來接我的人是甲○○；工作內容是打電話給大陸人，我是一
    線客服，工作是詐騙沒錯，裡面的人分一、二、三線詐騙大
    陸人；當時是甲○○、陳英彥來接我去機房，機房裡面是用SK
    YPE聯絡，SKYPE對話內「宏」就是指我；我偵查中供稱在臺
    南火車站接我去系爭房屋的人是甲○○，甲○○安排我住在2樓
    並讓我負責做1線工作，工作內容是陳英彥教我的，我去的
    第二天，甲○○跟我說工作內容就是打電話、接電話，之後我
    就猜出來這是在做詐騙的，甲○○說吃住公司全包，抽成部分
    他說是贓款之5至7％等情為真實等語(原審卷二第310頁、315
    至319頁、325頁)。
㈡、依上開共犯以證人身分之證述，其等就以下各情證述明確且
    互核一致：⒈甲○○係於106年3月至4月間起意組成詐欺集團，
    利用電信系統向大陸地區人民詐欺取財，而承租系爭房屋作為
    電信話務機房，並陸續邀約被告丁○○、被告乙○○、方文仁、
    張智勝、林姵岑、少年甲男、丙○○、黎貫鋐陸續加入。⒉本
    件詐欺集團係由甲○○主持、操縱並指揮，包括管控成員出入
    、吃食採買、管理該組織成員等事項，並出資在系爭房屋內
    申裝網路、購置詐騙機房內所需之筆記型電腦、手機、無線
    分享器等設備。⒊設備安排妥善後，甲○○即指示陳英彥、被
    告丁○○教導其他成員實施詐騙之方式，陳英彥並聯繫系統商
    ，利用SKYPE通訊系統對大陸地區之被害人實施詐騙，待被
    害人依指示回電後，由黎貫鋐、林姵岑、丙○○、少年甲男、
    被告乙○○假冒大陸電信公司客服人員(即「一線詐騙人員」，
    依約定可獲得詐得金額約7％之報酬)，由張智勝、方文仁、
    甲○○、被告乙○○假冒公安人員(即「二線詐騙人員」，約定
    可獲得詐得金額約8％之報酬），被告丁○○、甲○○假冒檢察官
    (即「三線詐騙人員」，約定可獲得詐得金額約9％之報酬）
    ，誆稱因涉嫌刑事案件，須將金錢匯入指定帳戶內監管等語
    ，以此方式三人以上共同詐欺取財未遂並參與犯罪組織。此
    外，另有以下證據可佐：
  ⒈依系爭房屋租賃契約書記載，由甲○○為承租人，租期為106年
    4月1日至107年3月31日（警一卷第269至271頁）。另於106
    年8月31日2時許，經警在臺南市○○區○○○00號對面之鐵皮屋
    ，查扣筆記型電腦1台、平板電腦2台、手機17支、無線分享
    器9台、網路線1盒、無線對講機3支、鐵鎚4支等物品，有扣
    押筆錄、扣押物品目錄表、扣押物品照片可參（警一卷第13
    至15頁、43頁、196至175頁、178頁），而該等扣案物，係
    從系爭房屋搬運至搜索地點藏放，於搬運前，並先將電子通
    訊設備內之資料刪除等情，業據少年甲男、丙○○、陳英彥均
    證述明確(偵一卷第358頁、354頁，偵五卷第333頁、246頁
    、149至150頁，原審二第57至58頁、110頁、112至113頁)，
    而證人陳英彥證稱，搬運前已先將電子設備內之資料刪除等
    情，核以內政部警政署刑事警察局數位鑑識報告記載，扣案
    行動電話、平板電腦多因遭重置而無法鑑識分析等情（警一
    卷第258至268頁，除LEVONO廠牌筆記型電腦），亦屬相符。
　⒉由集團成員SKYPE對話紀錄(警一卷第276至340頁)可見，內含
    大陸地區人士個人資料，對話內容多次提及大陸地區地名如
    海南、東莞、廣西、廣東省、江西省、南昌市、深圳市等語
    ，亦有「無效單」、「案情都沒帶到，被客人帶著走了」、
    「我接起來掛掉蠻多的」、「123線都給你」、「單上的人
    名字跟我問的不一樣，身分證也不一樣」、「你到現在顯號
    問題還不會排解」、「轉二每人都有講到114的單滿才可以
    下班」、「一線全踏富宏」、「二線志勝黑（滿單富接）」
    「三線志」、「成都當地人很少說普通話會很難講，但是外
    地人就還好」、「有爆單的話再麻煩你」、「幫試一下顯號
    我做富啊3線」等語詐騙手法相關之對話，足以佐證共犯上
    開證稱，少年甲男、丙○○、林姵岑、黎貫鋐、被告乙○○主要
    是一線人員；方文仁及張智勝負責二線、被告乙○○也會擔任
    二線人員；被告丁○○是二線或三線；甲○○也會擔任二線、三
    線人員，且陳英彥是擔任與電信系統商聯繫等情。另上開對
    話紀錄內容：「一線全踏富宏」、「二線志勝黑(滿單富接)
    」、「三線志」部分，核以本件詐欺集團成員姓名、綽號，
    除被告甲○○未出現於其上、林姵岑稱其僅106年5月間甫加入
    短暫數日有打電話，而不在106年8月之詐欺集團分工表內外
    ，該對話紀錄文字記載之分工狀況，確實與上開證人證述一
    、二、三線之成員分工一致。是以，本件詐欺集團是由黎貫
    鋐、林姵岑、丙○○、少年甲男、被告乙○○假冒一線之大陸電
    信公司客服人員；張智勝、方文仁、甲○○、被告乙○○為二線
    假冒公安人員；另由被告丁○○、甲○○假冒大陸地區檢察官，
    即可認定。
　⒊依扣案LEVONO廠牌筆記型電腦數位鑑識結果顯示，其內生活
    管理公約，內容略為：沒有經過桶主允許，不准開大門出去
    ，否則重罰、打掃工作要做好、物歸原位、冷氣開放時間、
    睡覺時間、1樓每人至少3張有效、每日總業經標準2.0以上
    ，1樓確實做好單的質量，全都由上頭金主規定，立即執行
    （偵五卷第223頁），可見本件詐騙集團確實為具有結構性
    之團體。而陳英彥證述本案詐欺集團一線人員報酬約7％、二
    線約8％、3線約9％等情，與證人丙○○、林姵岑、乙○○、黎貫
    鋐所證述一線薪資報酬為約7％等情；證人張智勝、乙○○證稱
    2線薪資報酬為8％至9％、9％等亦大致相符，則本件詐欺集團
    為牟利性犯罪組織，同可認定。
㈢、此外，並有臺南市政府警察局善化分局扣押筆錄、扣押物品
    目錄表及扣案物與搜索照片（警一卷第13至16頁、43頁、16
    9至175頁、178頁、215-224頁）、車號查詢車籍資料表（警
    一卷第184頁）、行車軌跡紀錄（警一卷第181-183頁）、臺
    南市善化胡厝寮31號外觀照片（偵一卷第43至47頁）、房屋
    租賃契約書（警一卷第269至275頁）、臺南市○○區○○○00號
    及其對面鐵皮屋外觀及內部照片（原審卷二第391至395頁）
    、詐騙集團SKYPE群組對話截圖（警一卷第122至132頁）、S
    KYPE群組對話截圖（警一卷第276至340頁）、內政部警政署
    刑事警察局數位鑑識報告(案件編號000000000)（警一卷第2
    58至268頁）、數位鑑識資料之SKYPE對話紀錄、被害人資料
    、銀行存款憑條、帳戶資料（偵五卷第223-242頁）、教戰
    手則、生活公約、大陸被害人資料、SKYPE聊天內容（警一
    卷第18至19頁）、手寫教戰手則（警一卷第40至41頁）等證
    據可參。　　
㈣、被告丁○○雖辯稱，並未加入本件詐騙集團，且其並非SKYPE中
    代號「志」之人，其居住於系爭房屋是出於其他緣故等語，
    然查：　　
　⒈證人陳英彥、少年甲男、丙○○、乙○○均證稱，本件詐騙集團
    內部均使用SKYPE對話，SKYPE對話紀錄中代號「志」之人為
    被告丁○○無誤。其中證人陳英彥並證稱，親耳聽見被告丁○○
    在講詐騙內容之電話；證人丙○○證稱，若代號「志」非被告
    丁○○，應不能即時知悉很多內部訊息，且被告丁○○確實教少
    年甲男話術乙節，均據證人少年甲男蔡○全、丙○○證述明確
    ，本件共犯以證人身分證述之內容，就被告丁○○為SKYPE中
    代號「志」之人，並無相歧異之證述。
　⒉除共犯以證人身分證述一致外，本件扣案平板電腦，經採得
    被告丁○○之掌紋，無線分享器紙盒上則採得陳英彥、被告乙○○指紋或掌紋；手機採得少年甲男指紋，有內政部警政署刑
    事警察局106年11月10日刑紋字第1068007427號鑑定書份可
    憑(警一卷第225至232頁)，上開扣案平板電腦係甲○○於遭查
    獲前，刻意由系爭房屋搬運至臺南市○○區○○○00號對面鐵皮
    屋藏放，以躲避偵查機關之調查，已如上述，則如該平板電
    腦僅供一般遊戲或尋常用途所用，本無須刻意將之攜帶至上
    開地點藏放，再依據上開指紋鑑定報告，核以內政部刑事警
    察局數位鑑識報告記載，採得被告丁○○指紋之平板電腦為現
    場編號2平板電腦，該平板電腦經數位鑑識結果，已遭重置
    ，無法鑑識（警一卷第260頁），再佐以陳英彥證稱，其等
    於將電腦設備攜帶離開系爭房屋前，已先將電腦設備內相關
    資料刪除等情，足見上開留有被告丁○○指紋、掌紋之平板電
    腦，原有與本件詐騙集團相關之資料存放在內，方有刻意刪
    除其內資料之必要，且扣案電腦設備經採證後，並非僅針對
    被告丁○○之指紋、掌紋進行比對，另亦與少年甲男、陳英彥
    、乙○○之指紋、掌紋進行比對，而分別於各該扣案物上比對
    出少年甲男、陳英彥、乙○○之指紋、掌紋，由此可證，於將
    電腦設備移往上開搜索地點前，本件詐欺集團系各自分工，
    將電腦設備內資料刪除，或協助搬運，方會於各扣案物上出
    現不同成員之指紋、掌紋，則被告丁○○勢必曾參與刪除或搬
    運，或有實際使用該平板電腦之事實，誠屬明確。
　⒊除前開SKYPE代號「志」即被告丁○○，為共犯指證明確外，另
    依本件LEVONO廠牌筆記型電腦（證物編號000000000-00）數
    位鑑識結果，其中SKYPE對話内容曾提及「目標厚志說8萬草
    」（偵五卷第225頁）等語，更可證明被告丁○○確實參與本
    件詐欺集團，並擔任電話機手之角色，而上開對話內容明確
    提及「厚志」，與本件集團成員之姓名均不相同，相較於「
    志」之代號，當更可證明被告丁○○即本件詐騙集團成員之一
    ，而無混淆之可能，是被告丁○○辯稱，其並非代號「志」之
    人，且未參與本件詐騙集團，顯非實在。
　⒋被告丁○○以「志」之代號於本件詐騙集團SKYPE群組中與成員
    互相聯繫，且實際擔任電話機手之角色，已可認定，至於辯
    護人固又為被告丁○○辯稱，被告丁○○因酗酒口齒不清，無法
    擔任電話機手，當初寄居於系爭房屋係因遭家人趕出家門，
    且與甲○○係因從事裝潢工程關係而聯繫，其並未參與系爭房
    屋電腦設備搬運，反而留在系爭房屋遭警查獲，並非本件詐
    騙集團成員，並提出被告丁○○診斷證明書（原審卷一第445-
    451頁、453頁）佐證，然查： 　
　⑴案發期間與被告丁○○、甲○○同住在系爭房屋之共犯陳英彥、
    少年甲男、丙○○、乙○○、林姵岑均證稱，被告丁○○於系爭房
    屋內係擔任電話機手角色，並非從事裝潢工作，陳英彥更明
    確證稱，曾親眼見聞被告丁○○打詐騙電話，唯獨被告丁○○辯
    稱其於系爭房屋內從事裝潢工作，及甲○○於原審審理程序證
    稱：當時我是要去外面包工作、小臨工、丁○○有在我旁邊當
    工班助手，幫忙拿工具，我是要照顧丁○○，不然他都在喝酒
    ，如果有出去工作一天給他800元，還他人情，我們關係很
    好等語(原審卷二第289至290頁、294頁)，其二人之供述顯
    與其餘共犯均不相符，本難採信，而就系爭房屋內是否有裝
    潢工程或工具，共犯黎貫鋐更明確證稱：系爭房屋內未曾聽
    說要做什麼裝潢工程，房間內也沒有裝潢工具等語(原審卷
    二第324頁)，與被告丁○○之辯解顯有矛盾，況甲○○雖附和被
    告丁○○而證稱確有裝潢工程之事，然就其等實際上所進行之
    裝潢工程為何，甲○○卻於原審稱：原本有要談，對方沒消息
    ；地點在南科附近，只是一個鐵皮屋要裝潢，我現在已經忘
    記地點，業主姓林，全名不清楚，報酬現金結清，沒有任何
    單據，差不多收2萬、3萬或4萬、5萬元等語(原審卷二第300
    至304頁)，顯見並無確實從事裝潢工作之事實，僅為其等互
    相迴護之詞。
　⑵被告丁○○辯護人雖又辯稱，被告丁○○並沒有一起去藏放本案
    扣案物，可見被告丁○○並無參與該組織，然上開電信機房各
    成員本有分工，且未去藏放扣案物之陳英彥、張智勝、方文
    仁、林姵岑均坦承自己有加入該組織，顯見藏放扣案物之臨
    時事件，是甲○○與部分成員前往為之，故不能由此反推未前
    往藏放扣案物者即非該犯罪組織成員，本無從單以此節遽對
    被告丁○○為有利之認定。更何況依甲○○於原審之證述，其雖
    否認有於106年8月30日將平板電腦等電腦設備由系爭房屋搬
    運至臺南市○○區○○○00號住處對面之鐵皮屋，然其亦坦承當
    天確實有駕車搭載丙○○、少年甲男、乙○○外出之事實，而就
    被告丁○○當天為何未同行，其證稱：他在系爭房屋裡面，他
    已經喝醉了等語（原審卷二第293頁），是被告丁○○當時並
    未同行，實乃因其已經喝醉，無法協助搬運物品所致，並非
    辯護人所稱，因為不是集團成員，因此未找被告丁○○協助搬
    運，而甲○○證稱被告丁○○當時已經喝醉，更與被告丁○○辯稱
    ，其有酒精成癮，經常酗酒等情，可以相符，足堪採信。　
    　
　⑶至於被告丁○○又以其酒精成癮、口齒不清，無法擔任機手為
    辯，然此僅關乎詐騙成功率高低之問題，被告丁○○如主觀上
    知悉甲○○為詐騙集團，並決意參與而受分配擔任機手角色，
    即屬參與犯罪集團並著手於詐欺取財犯行，而其參與後是否
    因口齒不清而詐騙成功率不高，實與犯罪之成立與否無關，
    辯護人以此為辯，本無足採，況且被告丁○○既能與甲○○溝通
    ，並與其他共犯共同生活於系爭房屋內，顯見具有一般程度
    之表達認知能力，此由其各次警、偵訊之內容均得以積極辯
    解等情，亦可佐證，縱使偶有酒醉之情況，亦不影響其參與
    詐騙集團之能力，辯護意旨尚非可採。
三、被告丁○○傷害少年甲男部分（即附表編號４部分）
㈠、少年甲男於偵查中以證人身分證稱：我在機房裡面大約待3個
    月，從5月到8月，期間有被丁○○打到頭破血流，然後由甲○○
    、戊○○、乙○○開車送我到大型醫院，但是哪一間醫院我不記
    得了，當時我是拿陳英彥的健保卡去看病，當天又把我載回
    來（偵1卷第357頁）等語，依其證述，曾在106年5月至8月
    間，在系爭房屋內，遭被告丁○○毆打而造成頭部傷勢，經送
    往醫院以陳英彥之健保卡看診，核與其警詢中指稱：陳英彥
    都是拿鐵棍毆打，我頭部、雙手、雙腳均有受傷，我頭部的
    傷是被丁○○用鐵棍及長條型手電筒打的，雙手則是被陳英彦
    拿鐵棍打，雙腳則是丁○○及陳英彥用衣架打的，他們說我沒
    有達到詐騙業積，學習態度不好，就打我，只有被打到受傷
    嚴重才會被送到醫院就診，都是甲○○拿陳英彥健保卡掛號等
    語（警一卷第189、166頁）等語，亦屬相符。
㈡、共犯陳英彥於審理中證稱：我有印象少年甲男有1次被打到頭
    破血流，少年甲男被打傷後，甲○○有跟我借健保卡，因為我
    健保卡上面沒有照片，其他人的有照片不能用等情，我在系
    爭房屋期間内沒有去看過醫生，106年7月5日、106年8月26
    日這些就醫紀錄都不是我去看的。我與丁○○都有打少年甲男
    ，但是是各打各的，我是因為少年甲男表現不好打他，但不
    知道丁○○為什麼打他等語（原審卷二第96頁、109至111頁、
    114至115頁），證稱其與被告丁○○均曾毆打少年甲男，受傷
    狀況較為嚴重時，則使用陳英彥健保卡就醫，與告訴人少年
    甲男上開指述足以互為補強。
㈢、除告訴人少年甲男與共犯陳英彥證述一致外，證人丙○○亦證
    稱：我剛進去的時候，就有看到少年甲男被陳英彥、丁○○打
    ，丁○○是拿棍子打少年甲男，陳英彥是徒手，我有看到丁○○
    毆打少年甲男，少年甲男的頭也有破掉了，他們就拿陳英彥
    的健保卡帶少年甲男去看醫生（偵一卷第355頁，偵五卷第2
    47至248頁）、丁○○喝醉酒後把少年甲男打破腦袋，他們有
    帶少年甲男去急診，用陳英彥的健保卡，我只有看過丁○○打
    少年甲男這1次，只有丁○○打，我當天嚇到，拜託方文仁趕
    快去阻止丁○○，丁○○自己也哭了。我印象中少年甲男只有就
    醫一次，就是因為丁○○打他頭破血流，那時候是快要被救出
    來的時候，少年甲男拿陳英彥的健保卡去就醫等語（原審卷
    二第20至22頁、49至52頁、60頁）。
㈣、經調取陳英彥106年6月至8月之健保門診資料，陳英彥曾於10
    6年6月19日至奇美醫院、同年月21日、同年7月5日、同年7
    月11日及同年8月26日至臺南市立醫院以健保卡就醫之紀錄
    （原審卷一第165頁），再調閱上開就診病歷資料比對，其
    中明顯因外傷就醫者為106年7月5日、106年8月26日（原審
    卷一第243至247、267至287頁），比對2次傷勢紀錄，其中1
    06年7月5日為「創傷：病患來診為頭部撕裂傷，加壓後已止
    血」、「頭部撕裂傷及雙臂多處擦挫傷、左上臂腫痛」（原
    審卷一第273頁），與證人丙○○證前開稱，告訴人少年遭被
    告丁○○以器物毆打頭部，導致「打破腦袋」、「頭破血流」
    等情較為相符，而106年8月26日傷勢紀錄「後枕部鈍傷」，
    及護理紀錄內容：不慎跌倒致後枕鈍傷，現感頭暈及腫痛（
    同卷第27-279頁），且病歷表之主訴為：Falling down wit
    h head injury 2days ago，About 1 floor hight等語，顯
    示為就醫2天前之傷勢等情，則與證人丙○○就當日傷勢之描
    述不相符，因而少年甲男遭被告丁○○毆傷頭部之時間，應為
    106年7月5日23時49分前之某時，應堪認定。至於上開106年
    8月26日所載之因不慎跌倒導致後枕部鈍傷之傷勢，則與丙○○證稱：陳英彥是徒手打，但是是把少年甲男直接踢下樓梯
    （偵五卷第246頁）等情，較為相符，而非被告丁○○以器物
    毆打所導致。末以，證人丙○○雖證稱，被告丁○○毆打少年甲
    男導致頭部受傷之時間，應該是快被救出來的時候（原審卷
    二第59-60頁），然丙○○於原審接受交互詰問時，距離本件
    案發已有相當時間，其所稱「快被救出來的時候」，究係指
    何時間區段，並不明確，而上開醫療紀錄為事發當時由醫護
    人員所記載，應與實其情較為相符，是本件被告丁○○傷害少
    年甲男之時間，仍應依上開醫療紀錄之記載，認定為106年7
    月5日23時49分前之某時，傷勢則為頭部撕裂傷、雙臂多處
    擦挫傷、左上臂腫痛。
㈤、至於檢察官補充理由書雖認為，被告丁○○就傷害告訴人少年
    甲男部分，與陳英彥有犯意聯絡及行為分擔，然就上開106
    年7月5日23時49分前，以器物傷害導致告訴人甲男頭部撕裂
    傷、雙臂多處擦挫傷、左上臂腫痛等傷害行為，證人丙○○明
    確證稱，看過被告丁○○打告訴人少年甲男只有這1次，其他
    為陳英彥傷害告訴人甲男等情明確（原審卷二第50-51頁）
    ，陳英彥亦證稱，其與被告丁○○各自因不同原因毆打少年甲
    男如上，是就此部分尚無從認定被告丁○○與陳英彥有何犯意
    聯絡及行為分擔，此外，就陳英彥傷害告訴人少年甲男部分
    ，亦無證據證明被告丁○○有何犯意聯絡、行為分擔之事實，
    無從為對被告丁○○不利之認定，併予指明。
四、綜上，本件事證已經明確，應依法論罪科刑。
肆、論罪科刑
一、犯罪事實一部分
㈠、組織犯罪防制條例於106年4月19日修正公布，並於同年月21
    日施行，就犯罪組織之性質，該條例第2條原規定以具常習
    性、脅迫性或暴力性為要件；新法則修正犯罪組織之定義，
    不以脅迫性、暴力性之犯罪為限，只要「三人以上，以實施
    強暴、脅迫、詐術、恐嚇為手段」或「最重本刑逾五年有期
    徒刑之刑之罪」，所組成具有持續性或牟利性之有結構性組
    織，均構成犯罪組織。且犯罪組織間亦不以具有名稱、規約
    、儀式、固定處所、成員持續參與或分工明確為必要。查本
    案之詐騙集團係由發起人甲○○出資購置相關電信設備架設詐
    欺機房，於機房設立後主持、指揮相關事務，並透過明確話
    務人員之角色分工、集中管理，搭配話術作為實施詐術之手
    段，顯係為詐騙他人以獲取金錢而一致行動之集團，而非可
    隨意組成立即實施犯罪，且實施犯罪期間成達數月之久，與
    修正後組織犯罪防制條例第2條所定：「三人以上，以實施
    詐術為手段，所組成具有持續性及牟利性之有結構性組織」
    相符，自屬上開106年4月21日修正施行後所稱之犯罪組織甚
    明。又被告丁○○、乙○○於本案行為後，組織犯罪防制條例復
    於107年1月3日再次修正公布，依修正後第2條規定，所稱「
    犯罪組織」係指3人以上，以實施強暴、脅迫、詐術、恐嚇
    為手段或最重本刑逾5年有期徒刑之刑之罪，所組成具有「
    持續性或牟利性」之有結構性組織，本案詐騙集團兼具持續
    性及牟利性，無論依106年4月19日或107年1月3日修正公布
    之組織犯罪防制條例，均與該條例所稱「犯罪組織」之定義
    相符。另該條例第3條於107年1月3日修正公布，增列第6項
    「前項犯罪組織，不以現存者為必要」，並將原條文第6、7
    項依序遞移，然該條第1項之法定刑並未修正，故就此部分
    尚無新舊法比較之問題，併予敘明。
㈡、刑法第339條之4第1項第3款對於以廣播電視、電子通訊、網
    際網路或其他媒體等傳播工具，對公眾散布而犯詐欺罪，予
    以加重處罰。係鑑於現今社會之經濟型態改變、科技及資訊
    迅速發達與流通，舉凡訊息傳遞、消費與營業活動，及廣告
    、求職等日常生活，無不倚賴媒體、電子通訊及網際網路等
    媒介工具，有別於以往傳統面對面之溝通方式，衍生出具有
    低成本、高報酬、匿名性、傳遞迅速、跨地域及蒐證、指認
    不易等特性之新型態詐欺犯罪；再者，詐欺犯罪者將犯罪階
    段系統化、組織化、分工化，並利用創新之傳播媒體、電子
    通訊與科技網路等層層轉換傳輸方式，同時或長期對社會不
    特定多數之公眾發送訊息施以詐術，使受害人之人數不斷增
    加，無限擴大損害範圍，除損及個人財產法益外，並且衝擊
    社會治安及金融市場秩序，甚而危及國家經濟及顏面，在國
    際上淪為貪婪之島之惡名，自有加重處罰之必要。故舉凡利
    用廣播、電視傳播、網路平台、通訊軟體、有線及無線之電
    子傳輸設備，及諸如報紙、雜誌等平面媒體，傳送聲音、影
    像、文字、數據等訊息，使不特定多數之被害人陷於錯誤交
    付財產、利益，即成立本罪。是本條加重詐欺罪之成立，必
    須具備：⑴、以廣播電視、電子通訊、網際網路或其他媒體
    等傳播工具；及⑵、以對不特定多數之公眾散布詐欺訊息為
    要件，兩者缺一不可。是倘行為人僅係利用廣播電視、電子
    通訊、網際網路或其他媒體等傳播工具搜尋特定之詐騙對象
    ，或於覓得對象後以上開等傳播工具實行詐術，因非向公眾
    散布詐欺訊息，僅係於詐欺過程中利用該等傳播工具尋覓特
    定之下手目標或藉以發送詐欺訊息，如同一般之電信詐欺，
    由車手以行動電話連繫尋找被害人並施以詐術模式相同，不
    能論以刑法第339條之4第1項第3款之加重詐欺罪（最高法院
    110年度台上字第31號判決意旨參照）。本件證據僅足認甲○○等共犯係以電子通訊、網際網路搜尋特定之詐騙對象，於
    覓得後再以網路通訊方式實行詐術，尚無證據足認有向公眾
    散布詐欺訊息之情況，與刑法第339條之4第1項第3款之要件
    尚有未合。是被告丁○○、乙○○自106年4月21日起持續參與該
    犯罪組織至106年8月30日為警查獲時為止，擔任電話機手角
    色，且著手於對大陸地區人民實施詐術，然未及詐得財物即
    為警查獲，核其等此部分所為，均係犯組織犯罪防制條例第
    3條第1項後段之參與犯罪組織罪，刑法第339條之4第2項、
    第1項第2款之三人以上共同犯詐欺取財未遂罪。
㈢、刑罰責任之評價與法益之維護息息相關，對同一法益侵害為
    雙重評價，是過度評價；對法益之侵害未予評價，則為評價
    不足，均為法之所禁。又加重詐欺罪，係侵害個人財產法益
    之犯罪，其罪數之計算，核與參與犯罪組織罪之侵害社會法
    益有所不同，審酌現今詐欺集團之成員皆係為欺罔他人，騙
    取財物，方參與以詐術為目的之犯罪組織。倘若行為人於參
    與詐欺犯罪組織之行為繼續中，先後多次為加重詐欺之行為
    ，因參與犯罪組織罪為繼續犯，犯罪一直繼續進行，直至犯
    罪組織解散，或其脫離犯罪組織時，其犯行始行終結。故該
    參與犯罪組織與其後之多次加重詐欺之行為皆有所重合，然
    因行為人僅為一參與犯罪組織行為，侵害一社會法益，屬單
    純一罪，應僅就「該案中」與參與犯罪組織罪時間較為密切
    之首次加重詐欺犯行論以參與犯罪組織罪及加重詐欺罪之想
    像競合犯，而其他之加重詐欺犯行，祗需單獨論罪科刑即可
    ，無需再另論以參與犯罪組織罪，以避免重複評價（最高法
    院109年度台上字第3945號判決意旨參照）。本件並無證據
    證明已有詐欺取財既遂之事實，因而，被告丁○○、乙○○本件
    參與犯罪組織、三人以上共同詐欺取財未遂，因實行行為部
    分重疊，犯罪目的單一，屬一行為觸犯數罪名之想像競合犯
    ，應從一重之刑法第339條之4第2項、第1項第2款之三人以
    上共同犯詐欺取財未遂罪論處。
二、犯罪事實二部分
㈠、行為後法律有變更者，適用行為時之法律。但行為後之法律
    有利於行為人者，適用最有利於行為人之法律，刑法第2條
    第1項定有明文。被告丁○○此部分犯罪行為後，刑法第277條
    第1項於108年5月29日經修正公布，於同年月31日生效。修
    正後規定，提高有期徒刑、罰金刑之上限，是經比較新舊法
    之結果，修正後刑法第277條第1項規定並無較有利於被告丁○○，依刑法第2條第1項前段規定，應適用修正前刑法第277
    條之規定論處。是核被告丁○○所為，係犯修正前刑法第277
    條第1項之傷害罪。
㈡、檢察官雖以補充理由書主張，被告丁○○應犯兒童及少年福利
    與權益保障法第112條第1項、修正前刑法第277條之成年人
    故意對少年傷害罪，然兒童及少年福利與權益保障法第112
    條第1項前段規定：「成年人教唆、幫助或利用兒童及少年
    犯罪或與之共同實施犯罪或故意對其犯罪者，加重其刑至二
    分之一」，係以成年之行為人所教唆、幫助、利用、共同犯
    罪或其犯罪被害者之年齡，作為加重刑罰之要件，雖不以該
    行為人明知（即確定故意）上揭諸人的年齡為必要，但至少
    仍須存有不確定故意，亦即預見所教唆、幫助、利用、共同
    實行犯罪或故意對其犯罪之人，係為兒童或少年，而不違背
    其本意者，始足當之（最高法院110年度台上字第4029號判
    決意旨參照），本件少年甲男於行為時為未滿18歲之少年（
    88年11月生），被告丁○○則為成年人，然少年甲男為甲○○招
    攬加入本件詐欺集團，並非被告丁○○所招募，此為其證述在
    卷（偵五卷第331頁），衡以少年甲男於行為時，已年滿17
    歲，由外觀、行為舉止上，本難遽以判斷是否為年滿18歲之
    人，又依林姵岑證稱：我不知道少年甲男念什麼學校，我覺
    得他都一個人，他沒有提過說幾歲或念什麼學校，我也沒有
    印象他會跟別人聊天時講到這件事（原審卷二第214頁），
    乙○○證稱：少年甲男在裡面跟誰都不好，我不知道他的年紀
    ，不瞭解他讀那個學校（原審卷二第242頁），此外亦無證
    據證明被告丁○○就少年甲男未滿18歲乙情主觀上知悉或可得
    而知，無從論以兒童及少年福利與權益保障法第112條第1項
    、修正前刑法第277條之罪。
三、本案犯罪集團之運作方式，係經由甲○○主持，並負責提供機
    房、設備、話術等資源，陳英彥負責電腦設備相關及語音包
    發送等工作，被告丁○○、乙○○、張智勝、方文仁、林姵岑、
    少年甲男、丙○○、黎貫鋐擔任話務人員之縝密分工以完成之
    集團性犯罪，並約定實施詐騙成功者，可分得一定比例之金
    額，足認其等均係以自己共同實施詐欺犯罪之意思，各自分
    擔詐騙集團內之部分犯罪行為，並相互利用彼此之部分犯罪
    行為，以完成整體之詐欺取財犯罪計畫，縱有未親自撥打或
    接聽電話，亦與集團內成員間具有犯意聯絡及行為分擔甚明
    。應認被告丁○○、乙○○於參與該詐騙集團期間，就所涉詐欺
    犯行，均與甲○○、陳英彥、張智勝、方文仁、林姵岑、少年
    甲男、丙○○、黎貫鋐等人，負共同正犯之責。
四、刑之加重減輕
㈠、被告乙○○前因傷害案件，經臺灣臺南地方法院以103年度易字
    第650號判決判處有期徒刑2月確定，於104年2月11日執行完
    畢，有臺灣高等法院被告前案紀錄表可查，其於刑之執行完
    畢後，5年內故意再犯本件有期徒刑以上之罪，為累犯，本
    院考量詐欺集團犯罪橫行社會，不僅敗壞社會治安，更損及
    國際形象，被告乙○○於104年執行完畢後，並未回歸社會正
    常生活，猶計畫以非法行為獲利，雖無證據證明因此獲有利
    益，然已顯現被告乙○○對法規範之蔑視及對刑罰之處罰反應
    力薄弱，衡以其本件犯行之犯罪情節、法定刑等因素，縱使
    依累犯加重其刑，亦無使其所受負擔超過其罪責之比例失衡
    情況，依司法院大法官釋字第775號解釋意旨審酌後，爰依
    刑法第47條第1項規定，加重其刑。　
㈡、犯第3條之罪自首，並自動解散或脫離其所屬之犯罪組織者，
    減輕或免除其刑；因其提供資料，而查獲該犯罪組織者，亦
    同；偵查及審判中均自白者，減輕其刑。組織犯罪防制條例
    第8條第1項定有明文，本件被告乙○○於偵查、審判中，就參
    與犯罪組織部分，均自白犯行，應依上開規定減輕其刑。　
    　　　
㈢、本件三人以上共同詐欺取財部分，屬未遂犯，應依刑法第25
    條第2項規定，就被告丁○○、乙○○此部分罪刑，按既遂犯之
    刑減輕之，並就被告乙○○部分，先加後遞減之。　　
五、撤銷原判決之理由（即附表編號４、５部分）
㈠、附表編號４被告傷害少年甲男部分：本件被告丁○○傷害少年甲
    男之時間，依臺南市立醫院之病歷資料，足認為106年7月5
    日23時49分前之某時，傷勢部分則為頭部撕裂傷、雙臂多處
    擦挫傷、左上臂腫痛，業如上述，原判決就此部分之犯罪事
    實，係依臺南市立醫院106年8月26日陳英彥之病歷資料及丙○○所述之時間綜合判斷，認為被告丁○○係於106年8月26日毆
    打少年甲男，導致少年甲男受有受有後枕部鈍傷、兩小腿瘀
    傷等傷害，然該次就醫紀錄之傷勢，實與共犯丙○○證稱「頭
    破血流」、「打破腦袋」等情並不相符，原判決此部分認定
    犯罪事實有所違誤，被告丁○○上訴後否認犯行，雖無理由，
    然原判決此部分就有認定事實之違誤，仍屬無法維持，應予
    撤銷改判。
㈡、附表編號５被告乙○○參與犯罪組織部分：本件依起訴書及檢察
    官補充理由書之記載，係認為被告乙○○於106年4月間某日起
    ，參與本件犯罪集團，已就被告乙○○被訴犯罪時間予以特定
    ，應為法院審理之範圍，業如上甲、壹、一部分所述，而被
    告乙○○於本院審理中供稱，實際參與時間應該是在106年4月
    15日之前等語（本院卷第397頁），是被告乙○○確實有於組
    織犯罪防制條例106年4月21日修正生效前加入之事實，則就
    其106年4月21日前之參與行為，因無證據足認構成修正前組
    織犯罪條例第3條1項後段之罪，應就該部分不另為無罪之諭
    知，原判決未就被告乙○○上開期間內之行為不另為無罪之諭
    知，而依簡式審判程序審理終結，尚有未妥，且對被告乙○○
    不利，應予撤銷改判，以期適法。
㈢、爰審酌被告乙○○受甲○○邀約而參與本件犯罪集團，期間擔任
    詐騙機手，本件雖無證據證明已達詐欺既遂之程度，然
　　詐欺集團橫行，對於社會治安造成極大之負面影響，而此種
    以不法方式賺取暴利之犯罪風氣，已有向青年族群瀰漫之現
    象，基於防衛社會之功能，自不能對於層出不窮之集團性詐
    欺犯罪予以輕縱。被告丁○○因故對少年甲男不滿，竟出手毆
    打，造成少年甲男頭部撕裂傷、雙臂多處擦挫傷、左上臂腫
    痛等傷害，犯罪手段及所生損害均不輕微，被告丁○○與少年
    甲男均屬誤入歧途參與犯罪組織之人，被告丁○○並無任何正
    當理由得對少年甲男施以暴力之懲罰手段，其假借懲罰之藉
    口實則對少年甲男實施罷凌之行為，惡性非輕。並斟酌被告
    乙○○未婚、無子女，與父親等家人同住，前以勞動工作維生
    ，收入不穩定，國中畢業之教育程度，另有傷害、妨害性自
    主之前科素行。被告丁○○並未獲得少年甲男之諒解，犯罪後
    亦否認犯行；自陳即將結婚，未婚妻懷孕，現以工廠大夜班
    、送便當維生，月收入約新臺幣5萬元，與家人同住等家庭
    經濟狀況，高中畢業之教育程度，曾因妨害兵役條例案件經
    宣告緩刑等前科素行，暨其等犯後態度及其他一切情狀，量
    處如附表編號４、５所示之刑。
㈣、被告乙○○於本件犯罪組織中，均屬受指揮之角色，犯罪之自
    主性相對較低，且被告乙○○並無其他相類之犯罪紀錄，本件
    實際參與時間約3至4個月，且其本件所犯之罪，法定刑不輕
    ，並經本院宣告相當之宣告刑，已足以發生一定之矯正與預
    防犯罪之效，是以，衡酌被告乙○○行為之嚴重性，其所表現
    之危險性，對於未來行為之期待性，及所採措施與預防矯治
    目的所需程度，認為尚無宣告強制工作之必要。　
六、上訴駁回之理由（即附表編號２部分）
　　原判決就被告丁○○參與犯罪組織、三人以上共同詐欺取財部
    分，認為事證明確，予以論罪科刑，均論以組織犯罪防制條
    例第3條第1項後段之參與犯罪組織罪、刑法第339條之4第2
    項第1項第2款之三人以上共同詐欺取財未遂罪，並依想像競
    合之規定，從一重論以三人以上共同詐欺取財未遂罪，再依
    刑法第25條第2項規定，就被告丁○○三人以上共同詐欺取財
    未遂部分，減輕其刑。量刑部分審酌甲○○籌組本案詐騙電信
    機房集團之成立，並邀約成員被告丁○○、乙○○、陳英彥、張
    智勝等人加入，甲○○主導該犯罪組織運作、被告丁○○、陳英
    彥分別擔任電腦手及二、三線假冒公安、檢察官之話務人員
    ，本件詐欺集團分工細膩，具有相當組織架構及犯罪計畫，
    潛在危害非輕，其行為實屬可議，且其為圖謀不法獲利，竟
    以共組詐騙集團之方式對大陸地區人民行騙，以期獲取不法
    財物，本件成立詐欺機房後，以前述方式對大陸地區人民著
    手實施詐欺取財之犯行，危害社會秩序程度非淺，實值非難
    。兼衡本件詐騙電信機房運作長達數月，其等在本案犯罪組
    織之分工角色、參與程度，並考量被告丁○○高中畢業，從事
    餐飲業，無子女，須給付父母生活費，否認犯罪之犯後態度
    等一切情狀，量處如附表編號２所示之刑。強制工作部分則
    說明被告丁○○於集團中並非擔任決策者之角色，僅係承甲○○
    之命令擔任假冒公安、檢察官實施詐騙，並非居於核心或重
    要決策之地位。且本件亦無具體事證可證被害人及被害金額
    之數額為何，故無從推認其已有以詐騙為營生手段之犯罪習
    慣，被告丁○○已有正當工作(原審卷二第441頁)，仍具未來
    行為之可期待性，且經前揭論罪科刑之處罰，應足以促其等
    心生警惕，嚇阻再犯，未達應諭知強制工作始能預防矯治其
    社會危險性必要之程度，爰不予宣告強制工作。核其認事用
    法並無違誤，量刑亦屬妥適，被告丁○○上訴後，仍以前詞否
    認參與犯罪組織、三人以上共同詐欺取財未遂之犯行，無足
    可採，其此部分之上訴為無理由，應予駁回。
伍、不另為無罪諭知部分
　  組織犯罪防制條例所稱之犯罪組織，於106年3月31日修正前
    之本條例第2條規定為：「3人以上，有內部管理結構，以犯
    罪為宗旨或以其成員從事犯罪活動，具有集團性、常習性及
    脅迫性或暴力性之組織。」而於同年4月19日經總統公布，
    同年月21日生效後之同條例第2條第1項則規定：「本條例所
    稱犯罪組織，指3人以上，以實施強暴、脅迫、詐術、恐嚇
    為手段或最重本刑逾5年有期徒刑之刑之罪，所組成具有持
    續性或牟利性之有結構性組織。」其修正理由特別說明：「
    原『內部管理結構』，其意義與範圍未臻明確，致實務認定及
    適用迭生爭議，亦與公約第2條有關『有組織結構之集團』規
    定不符。就犯罪組織之性質，原規定以具常習性為要件，易
    使人誤解犯罪組織須有犯罪之習慣始能成立。再者，目前犯
    罪組織所從事犯罪活動，已不限於脅迫性或暴力性之犯罪活
    動，犯罪手法趨於多元，並與上開公約以實施嚴重犯罪之規
    定及犯罪組織而直接或間接獲得金錢或其他物質利益而犯罪
    之牟利性要求不符，爰參酌公約之規定，修正犯罪組織之定
    義。」換言之，修正後之條文始明確將以實行詐術牟利之犯
    罪列為犯罪組織之定義（最高法院110年度台上字第91號判
    決意旨參照）。查：本件起訴書及檢察官補充理由書，已就
    被告丁○○、乙○○之參與犯罪組織之時間特定為「（丁○○）自
    106年4月至5月9日間某日起」、「（乙○○）106年4月間某日
    起」，然本件屬詐騙集團性質，並無證據足認構成106年4月
    21日修正生效前組織犯罪防制條例之犯罪組織，是起訴意旨
    就被告丁○○、乙○○於106年4月21日前加入詐騙集團之犯行，
    亦認成立組織犯罪防制條例第3條第1項後段之參與犯罪組織
    罪，自屬無據，然此部分如構成犯罪，與前開業經認定有罪
    部分為單純一罪之關係，爰不另為無罪之諭知。　　
陸、原判決就被告被告丁○○所定應執行刑，因附表編號３部分經
    本院撤銷改判無罪，編號４部分亦經撤銷另為刑之諭知，原
    判決所定之應執行刑失其依據，爰就被告丁○○附表編號２、４
    部分所示罪刑，考量各罪犯罪之時間、情節及犯罪之同質性
    ，兼衡定刑之限制加重與衡平原則，及刑罰矯正之目的，定
    其應執行之刑如主文所示。
丙、無罪部分
壹、起訴意旨另以：
一、被告戊○○基於詐欺取財、參與犯罪組織之犯意，受甲○○之招
    攬，而擔任「舉手」之角色，即約明若遭警查獲，成員應一
    致對外宣稱戊○○為機房主持人，其他人均與機房無關，而與
    甲○○等人共同參與犯罪組織、詐欺取財未遂（即附表編號６
    部分）。
二、告訴人少年甲男於擔任上開詐欺電信機房之一線詐騙人員不
    久後即反悔，向甲○○及陳英彥表示希望離開，但隨即遭二人
    拒絕，陳英彥並向少年甲男表示：這地方不是要來就來，要
    走就可以走的等語。惟少年甲男仍試圖以工作手機傳送訊息
    及定位地標予友人及母親，請友人與母親協助救援，然遭乙○○發覺而告知陳英彥等人，被告丁○○即與甲○○、陳英彥、方
    文仁、張智勝共同動手毆打少年甲男，致少年甲男因而不敢
    離開該詐欺電信機房之犯罪組織（即附表編號３部分）。
三、告訴人即同案被告丙○○因不堪毆打，乃表示欲脫離該電信詐
    欺機房，被告甲○○與陳英彥竟共同基於以脅迫方法妨害成員
    脫離組織之犯意聯絡，由陳英彥並向告訴人丙○○恫稱：「不
    會讓妳好手好腳的離開這裡」、「要離開，也不會讓妳活著
    離開」等語；嗣告訴人丙○○於106年8月30日上午10時許，乘
    隙利用手機傳送求救訊息向友人張玟玉、鄭芷蘋求救，張玟
    玉及鄭芷蘋乃分別報警。警方據報至上址查訪，被告甲○○虛
    以委蛇打發後，隨即將詐騙電信機房所使用之筆記型電腦、
    手機、平板等物收拾妥當，再由被告甲○○駕駛車牌號碼000-
    0000號自小客車帶同遭通缉之乙○○、戊○○及告訴人丙○○、少
    年甲男至其祖父林進添位於臺南市龍崎區蜈蜞埔11號住處對
    面之鐵皮屋藏放上開機房工具，並在該處再次向告訴人丙○○
    恫稱：「寧可背負殺人罪，也不願背負擄人勒贖罪」等語，
    令告訴人丙○○不敢離開（即附表編號１部分）。
四、因認被告戊○○就上開一部分，涉犯組織犯罪防制條例第3條
    第2項後段參與犯罪組織罪嫌，刑法第339條之4第2項、第1
    項第2款加重詐欺未遂罪嫌（即附表編號６部分）。被告丁○○
    就上開二部分，涉犯組織犯罪防制條例第4條第3項、兒童及
    少年福利與權益保障法第112條第1項前段、修正前刑法第27
    7條第1項之成年人以強暴方式妨害少年脫離組織罪嫌（即附
    表編號３部分）。被告甲○○就上開三部分，涉犯組織犯罪防
    制條例第4條第3項脅迫妨害成員脫離組織罪、刑法第305條
    之恐嚇危害安全罪嫌（即附表編號１部分）。
貳、犯罪事實應依證據認定之，無證據不得認定犯罪事實。不能
    證明被告犯罪者，應諭知無罪之判決，刑事訴訟法第154條
    第2項、第301條第1項分別定有明文。檢察官就被告犯罪事
    實，應負舉證責任，並指出證明之方法，刑事訴訟法第161
    條第1項定有明文。故檢察官對於起訴之犯罪事實，應負提
    出證據及說服之實質舉證責任。倘其所提出之證據，不足為
    被告有罪之積極證明，或其指出證明之方法，無從說服法院
    以形成被告有罪之心證，基於無罪推定之原則，自應為被告
    無罪判決之諭知。而組織犯罪防制條例第12條第1項中段規
    定：「訊問證人之筆錄，以在檢察官或法官面前作成，並經
    踐行刑事訴訟法所定訊問證人之程序者為限，始得採為證據
    。」，是本件由檢察官所提出，非在檢察官及法官依證人程
    序具結訊問之供述，依上開規定，不得作為認定組織犯罪防
    制條例部分之證據。
參、被告戊○○參與犯罪組織、加重詐欺取財未遂部分（即附表編
    號６部分）
一、本件共犯以證人身分所為之證述如下：
㈠、少年甲男證稱：我在系爭房屋期間有被陳英彥、丁○○打到頭
    破血流，然後由甲○○、戊○○、乙○○開車送我到醫院。106年6
    月份左右，我想要走，但他們說沒有辦法，當晚我在房間睡
    覺，撿到一支手機，我就傳訊息給朋友並定位地標，要我朋
    友來救我，我朋友沒回，後來乙○○發現我有傳訊息，就拿給
    陳英彥，陳英彥叫我下一樓廚房，要我拿菜刀剁我的手掌，
    我有砍下去，有輕微受傷，之後樓上甲○○、戊○○、丁○○、張
    智勝、方文仁就下來跟陳英彥一起打我等語（偵1卷第357頁
    ），雖證稱被告戊○○曾參與共同毆打之事，然於另次偵訊中
    ，少年甲男就同一過程證稱：（問：有哪些人打你？）甲○○
    、陳英彥、丁○○、張智勝、小黑方文仁，有人有拿東西，有
    人是拿徒手，我那天被打到頭破血流等語（偵五卷第332至3
    33頁），並未證述被告戊○○有參與該次毆打之事實，而就該
    次實際毆打少年甲男之人，依共犯張智勝證稱：少年甲男用
    手機以FB求救，那次下去打少年甲男的人是陳英彥、乙○○，
    就這樣而已，丁○○應該是沒有打，我知道的就只有陳英彥、
    乙○○（原審卷二第328-329頁、330-331頁），及林姵岑證稱
    ：我有親眼看到甲○○打一個男生，我是在1樓客廳看到，當
    時我聽到有人在較，所以從樓上下去看一下就被張智勝請上
    樓，當時1樓有誰我沒有印象，至少有少年甲男，我印象中
    甲○○有打少年甲男手臂或是身體，陳英彥也有動手，他們兩
    個都有打（原審卷二第197至199頁）、少年甲男有因為跟外
    面的人聯絡想離開被打，甲○○、陳英彥都有打他（原審卷二
    第227頁）等語，亦均未證稱被告戊○○曾參與傷害少年甲男
    之事，是少年甲男一度於偵查中證稱，被告戊○○曾與甲○○、
    陳英彥共同毆打組織成員乙情，尚乏證據佐證。
㈡、丙○○於偵查中證稱：106年8月30日警方到場時，戊○○、甲○○
    、乙○○都有在場，由甲○○出面跟警方交涉，後來警方離開，
    因為擔心會再來，所以就由甲○○載我們上山，把作案用的電
    腦設備帶去，甲○○載我、戊○○、乙○○、少年甲男去汽車旅館
    ，後來放我跟戊○○、乙○○在汽車旅館內，他們要我不要把詐
    欺的事講出來，就放我走了（偵一卷第354頁）、SKYPE對話
    內容中一線全踏富宏，二線志勝黑、三線志，其中全是少年
    甲男、踏是我、富是乙○○、宏是黎貫鋐、志是丁○○、勝是張
    智勝、黑是方文仁（偵五卷第27-248頁）等語，除證稱被告
    戊○○有於警方到場後一同逃離之事外，其於關於組織內詐騙
    事務之分配，並未指證被告戊○○有參與之事實。而其於原審
    審理中證稱：當時我加入詐騙集團的成員有少年甲男、乙○○
    、張智勝、方文仁、丁○○、甲○○、陳英彥，還有一個女生；
    戊○○好像沒有什麼印象，我記得還有一個男生，但是沒有什
    麼跟他接觸，我也不知道他的名字，我現在應該已經忘記了
    ，因為不是很深刻；戊○○負責什麼工作我沒有什麼印象，我
    知道我坐上車子的時候有他，然後吃飯有看到他而已；我看
    到他都在玩手機；他為什麼會出現在機房要問他本人，那時
    候我有聽說他是「舉手」，就是如果詐騙集團出事情，他要
    扛罪，但這是聽他們講的；生活期間我不常看到他；戊○○沒
    有拿手機打詐騙電話；我跟少年甲男被打戊○○也都不在場等
    語（原審卷二第14頁、18至19頁、42頁），依其審判中之證
    述，仍證稱對於被告戊○○參與或負責何事不清楚，僅曾聽說
    被告戊○○擔任「舉手」即承擔罪責之角色。丙○○之證述，核
    與張智勝證稱，組織內任務分工，並未包括被告戊○○，被告
    戊○○是負責被警方查獲時承擔罪責之「舉手」角色等情（偵
    五卷第47頁），及林姵岑證稱：戊○○住一樓，是組織成員，
    但我不認識戊○○，很少看到，不知道他在系爭房屋内作何事
    或擔任何工作，他很少拿電話，但我不知道他擔任何工作，
    不清楚他是否負責舉手的工作等語（偵五卷第79頁、原審卷
    二第213頁），均屬相符。　　
㈢、陳英彥於偵查中證稱：大家都說戊○○是在警方查獲的時候要
    扛罪的（偵五卷第148頁），於審理中則證稱：我記得集團
    内有一個叫戊○○的人，住在1樓，但是他負責工作是什麼我
    不曉得；我很少看到戊○○，他好像都關在1樓房間裡面；如
    果有人來敲門，好像也不一定是戊○○去開門，甲○○也會去開
    門等語（原審卷二第89、99、105頁），亦未明確指證被告
    戊○○之參與情節。
二、共犯不利之陳述具有雙重意義，一方面為就自己犯罪事實供
    述之被告自白，另一方面為對於其他共犯之犯罪事實所為之
    證述。而於後者，基於該類供述因分散風險利益、推諉卸責
    等誘因所生之虛偽蓋然性，在共犯事實範圍內，除應依人證
    之調查方式調查外，尤須有補強證據擔保其真實性，其供述
    始能成為對其他被告論處共犯罪刑之證據。即使其中一名共
    同正犯之自白（即自己犯罪事實）已經符合補強法則之規定
    ，而予論處罪刑，仍不得僅以該認罪被告自白之補強證據延
    伸作為認定否認犯罪事實之其他共犯被告有罪之依據，必須
    另以其他證據資為補強。而此之所謂補強證據，指除該共同
    正犯不利於其他正犯之陳述外，另有其他足以證明所述其他
    被告共同犯罪之事實確具有相當程度真實性之證據而言（10
    7年度台上字第3786號判決意旨參照）。經查：
㈠、前揭共犯固證稱，被告戊○○系擔任集團內「舉手」之角色，
    然均證稱係聽聞其他共犯所言，至於具體係由何人轉述，均
    無法查知，其等此部分不利於被告戊○○之證述，本有補強之
    必要，而以犯罪集團而言，如約定於遭查獲後擔任頂替角色
    ，固非不得謂屬犯罪組織之成員，然此等角色既然僅以頂替
    罪責為其參與犯罪組織之方式，而未實際參與任何組織之犯
    罪行為（如實施詐欺等），其性質上已類似於共謀共同正犯
    之角色，則就行為人如何與共同正犯形成犯罪之謀議，自應
    嚴格證明至毫無合理懷疑之程度，不能僅以共犯間之不利供
    述互為補強。本件共犯雖供稱，被告戊○○擔任「舉手」之角
    色，然其等均證稱，係聽聞他人所言，證明力本有不足，再
    本件係以甲○○為首而組成之犯罪集團，任務分派均由甲○○決
    定，已如上有罪部分所詳述，是以，如被告戊○○確實擔任「
    舉手」之角色，必也取得甲○○之同意方有意義，而有「共謀
    」共同正犯之可言，然甲○○就此以證人身分證稱：起訴書所
    載的人都有住過胡厝寮31號，基本上都是因為人家介紹要工
    作，他們跟我說想要工作，就可以先來我這邊，當時我們裡
    面都是沒有工作的情況，裡面我們有在賭博之類的，我們互
    相欠錢（原審卷二第296至297頁）、我忘記我106年8月30日
    有載乙○○、戊○○、丙○○、少年甲男出去是要做什麼（同卷第
    306頁）等語，其證稱聚集於系爭房屋內係為工作，固然不
    可採信，然甲○○亦未曾證稱任何關於與被告戊○○協議由其擔
    任「舉手」角色之事實，何況被告戊○○經查獲後，又全然否
    認參與犯罪組織（偵五卷第183-186頁），亦無何實際承擔
    罪責之客觀事實，自無從僅以共犯證稱，聽聞被告戊○○負責
    承擔罪責等語，即為對被告戊○○不利之認定。
㈡、被告戊○○雖於偵查中供稱：甲○○只叫我負責有人敲門時來開
    門等語（偵五卷第185頁），然依丙○○上開證述，106年8月3
    0日是甲○○親自應門與警方交涉，亦非推由被告戊○○前來承
    擔罪責，陳英彥亦證稱，有人來敲門也不一定會是被告戊○○
    去開門，是甲○○並無要求被告戊○○履行之機房内分工角色、
    職務之事實，而幫忙開門本非犯罪之構成要件行為，一般日
    常事務之行為究與加詐騙集團、允諾承擔罪責等參與組織分
    工之情況有別，無從僅此以參與犯罪組織罪相繩。
㈢、末以，被告戊○○於106年間，因另案槍砲彈藥刀械管制條例執
    行案件經通緝中，有臺灣高等法院被告前案紀錄表在卷可稽
    （原審卷二第449至456頁），是被告戊○○係因躲避查緝而藏
    匿於系爭房屋，應屬明確，故亦不能單以被告戊○○有居住於
    系爭房屋之單一事實，即推認其有參與本件犯罪集團之事實
    。
三、此外，公訴意旨所提各項非供述證據，其中扣案物並未採集
    到被告戊○○指紋，有內政部警政署刑事警察局106年11月10
    日刑紋字第1068007427號鑑定書可憑（警一卷第225-235頁
    ），而SKYPE對話紀錄代號「志」之人為丁○○，業經認定如
    上，與被告戊○○無關，是亦無從由扣案物或其他書證佐證被
    告戊○○加入本案之詐騙集團之事實。
肆、被告丁○○以強暴方式妨害成員脫離犯罪組織部分（即附表編
    號３部分）
一、起訴意旨認被告丁○○涉有此部分犯行，主要係依告訴人少年
    甲男於偵查中證稱：第一次是在106年6月份左右，當時我跟
    甲○○說我要走，後來陳英彥有聽到，但他們跟我說沒有辦法
    ，意思就是不讓我離開，當晚我在睡覺房間撿到1支手機，
    我就拿那支手機傳訊息給我朋友並定位地標後，要我朋友來
    救我，我朋友沒有回，後來乙○○發現我有傳訊息，就拿給陳
    英彥看，陳英彥就叫我到1樓廚房，要我拿菜刀剁自己的手
    掌，當時我有砍下去，有輕微受傷，後來樓上甲○○、戊○○、
    丁○○、張智勝、方文仁就下來跟陳英彥一起打我，那一次沒
    有送醫院（偵1卷第357頁）、我在我睡覺的房間看到一台工
    作手機，我就登入我的臉書向朋友及我媽傳訊息及定位，訊
    息內容大概是指我被人家綁架了，要他們來救我，但是後來
    都沒有人來救，隔天在二樓的房間，丁○○跟乙○○在教我怎麼
    講話術，乙○○就突然翻到我藏那支工作手機的箱子，找到了
    那支工作手機並且打開來看，就看到我的臉書發出去的訊息
    ，他就跑去跟陳英彥講這個事情，陳英彥就把我叫過去二樓
    另外一個房間，問我說FB的帳號是不是你的，訊息是不是你
    發的，我就跟他承認，我承認之後，他就叫我跟他一起去廚
    房，問我怎麼處理這件事情，我說我也不知道，他看到旁邊
    有一把菜刀，他就叫我拿菜刀剁自己的手，我有剁，但是現
    在已經好了，剁完那一下之後，陳英彥就先用徒手開始打我
    ，之後就換拿鐵棍打我，後面其他人聽到聲音就下來察看，
    也知道這件事情，就一起打我。那天打我是因為我想要離開
    ，他們說我太離譜居然發訊息求救還發定位。甲○○、陳英彥
    、丁○○、張智勝、小黑方文仁，有人有拿東西，有人是拿徒
    手，我那天被打到頭破血流。這次被打丙○○還沒有加入，丙○○是後來才加入（偵五卷第332頁）等語，依其上開指訴，
    係因乙○○發覺其以手機透過臉書軟體向外求救，告知陳英彥
    後，陳英彥先要求其以菜刀剁手掌並徒手毆打後，甲○○、張
    智勝、方文仁及被告丁○○方加入毆打，因其上開指訴屬立於
    告訴人地位所為對被告丁○○不利之指訴，自應另有補強證據
    加以佐證，且應就構成要件事實證明至毫無合理懷疑之程度
    。
二、依告訴人少年甲男上開指訴，當場對其下手之人，除被告丁○○外，另有陳英彥、甲○○、張智勝、方文仁等人，而丙○○當
    時尚未加入，自無從證明此部分之犯罪事實，又其證稱，當
    天並未送醫，亦無就醫紀錄可查，則依：
㈠、證人陳英彥於偵查中未經檢察官依證人身分具結作證，是其
    於偵查中之供述（108年10月14日偵訊筆錄，偵五卷第377-3
    81頁），就被告丁○○此部分被訴違反組織犯罪防制條例之犯
    罪事實，自無證據能力。而其於原審審理中則以證人身分證
    稱：我知道少年甲男有用手機上臉書通風報信，之後他有被
    打，我記得我有打，其他的我就不是很有印象，因為太久，
    我確實是有，當時不只是我還有別人，我沒印象有幾人，可
    能不是同一時間等語（原審卷二第92頁），依其上開於原審
    審理之證述，雖有少年甲男因臉書通報之事遭組織成員毆打
    ，然對於毆打成員為何，已經沒有印象。經檢察官提示上開
    陳英彥於偵查中之供述後，則證稱：這樣陳述是正確的（指
    甲○○、丁○○有動手打少年甲男），但是有一個問題是我應該
    是不確定他打哪裡，我沒有印象張勝智、方文仁有打，少年
    甲男被打的原因很多，想要離開只是其中1次而已，還有還
    多次是我看他不爽，然後打他（原審卷二第93-94頁）、我
    把打丙○○、少年甲男的人都混在一起（同卷第110-111頁）
    等語，其雖證稱甲○○、被告丁○○有參與毆打少年甲男，然對
    其等是否確實動手或毆打之位置，證稱不確定，而其證稱沒
    印象張勝智、方文仁參與毆打，則與告訴人少年甲男之上開
    指訴無法相符，且依其證述，於集團運作期間，多次傷害丙○○、少年甲男，原因各不相同，而就本次實際對丙○○、少年
    甲男傷害之人，已有混淆情況，其審理中之證述本有可信性
    之瑕疵。而陳英彥於原審審理中，關於傷害組織成員部分之
    證述，或有指認錯誤之情形，此可由證人丙○○於偵查及審理
    中均證稱：除陳英彥外，其他人沒有打我（偵一卷第356頁
    ，偵五卷第247至248頁，原審卷二第24頁）等語，而陳英彥
    卻證稱：我印象中丁○○有打丙○○，我有看到丁○○在打，我有
    印象親眼看到丁○○打丙○○，在1樓客廳，打哪裡我不記得等
    語（原審卷二第102-104頁），明顯與丙○○之證述不符，顯
    見陳英彥證述關於何人傷害組織成員部分，記憶並非明確，
    其所證即非全然可採。
㈡、此外，依當時同在系爭房屋內之張智勝證稱：我看到幾乎都
    是陳英彥、甲○○打少年甲男，其他人我不清楚，我也沒有動
    手打，陳英彥動手打的次數比較多，幾乎每天，甲○○偶爾才
    會打少年甲男。我聽林姵岑說，因為少年甲男對大陸被害人
    講電話的時候，講不好、教不會，陳英彥就動手打他（偵五
    卷第49頁）、少年甲男用手機以FB求救，那次下去打少年甲
    男的人是陳英彥、乙○○，就這樣而已，丁○○應該是沒有打，
    我知道的就只有陳英彥、乙○○（原審卷二第328-329頁、330
    -331頁）、當時我跟林姵岑在2樓的房間，他們打人的時候
    我沒有看到，聽到聲音而已（同卷第336-337頁）等語，亦
    屬相符。
㈢、張智勝之證述與林姵岑於偵查及審理中均證稱：少年甲男可
    能因為表現不好，教不會，陳英彥就動手打他，還折磨他，
    就他舔地上煙蒂（偵五卷第80頁）、幾乎都是陳英彥、甲○○
    打少年甲男，其他人有沒有動手我不清楚，陳英彥及甲○○動
    手打的次數比較多，因為少年甲男在一線跟大陸被害人講的
    時候，講不好，陳英彥教不會，就開始動手打，我也有看過
    甲○○打他（偵五卷第81頁）、我有親眼看到甲○○打一個男生
    ，我是在1樓客廳看到，當時我聽到有人在較，所以從樓上
    下去看一下就被張智勝請上樓，當時1樓有誰我沒有印象，
    至少有少年甲男，我印象中甲○○有打少年甲男手臂或是身體
    ，陳英彥也有動手，他們兩個都有打，我不清楚少年甲男為
    何被打（原審卷二第197至199頁）、少年甲男被打的時候我
    下樓去有看到，現在問我當時狀況真的不記得，我沒有印象
    看到丁○○（原審卷二第208頁）、少年甲男想要落跑，用臉
    書被發現，我有聽到他被打，印象是在1樓客廳，當時有誰
    我真的忘記了，有甲○○，丁○○部分我忘記了（原審卷二第21
    5頁）、少年甲男有因為跟外面的人聯絡想離開被打，甲○○
    、陳英彥都有打他（原審卷二第227頁）等語，亦無不符。
㈣、乙○○於原審證稱：我只有看到一支手機，我交給陳英彥，少
    年甲男好像有被打，但我不在場，我在2樓，我不知道有誰
    下樓，我忘記了（原審卷二第234-235頁）、我有看到少年
    甲男在用臉書，但我不知道在講什麼，我不知道他想要離開
    ，我只是看到他在用臉書而已，後面我就不知道，我沒有看
    到誰打少年甲男，我不知道為何少年甲男要被打，我有看到
    陳英彥打，我不知道丁○○有沒有打，我沒有看到（同卷第24
    2-245頁）等語，依其證述仍無從為對被告丁○○不利之認定
    。　　
㈤、另依少年甲男證稱，其遭陳英彥命令砍傷手掌後，又遭被告
    丁○○等人共同毆打，發生時間點是在丙○○加入組織之前，則
    丙○○當不可能見聞上開過程，然丙○○於原審證稱：少年甲男
    被圍毆我沒有在場，但是被斷手掌是陳英彥叫他拿刀子斷自
    己的手掌，所以我有在場，我有看到，因為陳英彥拿少年甲
    男的手直接往電磁爐壓下去讓他燙傷，斷掌完以後，我與少
    年甲男就被打了，斷手掌這一次少年甲男還有被丁○○打，我
    忘記丁○○是之前還是之後，我印象最深刻的就是陳英彥打我
    跟少年甲男而已，我確定陳英彥有打，丁○○我不確定是之前
    還是之後，沒有其他人一起打，方文仁、甲○○、張智勝沒有
    一起打（原審卷二第20頁）、這個故事是少年甲男跟我講的
    ，我還沒有進去前他們有毆打他，但我進去之後，我確定是
    陳英彥有打少年甲男跟我，其他人我是沒看到，我忘記是斷
    手掌之前還是之後丁○○打破少年甲男的腦袋的（同卷第20-2
    1頁）、是陳英彥打我跟少年甲男，後面是丁○○喝醉酒把少
    年甲男頭打破，應該健保紀錄查得到，他們有帶他去急診，
    用陳英彥的健保卡，我沒有印象陳英彥與丁○○一起打少年甲
    男，我印象只有那一次看到丁○○打少年甲男（同卷第23頁）
    等語，丙○○證稱其親眼見聞「斷手掌」之事，已與少年甲男
    證稱當時丙○○還沒加入等情不符，而丙○○證稱，被告丁○○有
    參與斷手掌那一次，然卻又數度證稱，被告丁○○打少年甲男
    是在斷手掌之前或之後不清楚，僅能確定陳英彥有打，則所
    稱「斷手掌」與少年甲男遭被告丁○○毆打之事，似非同一時
    間發生之事，而有時間上先後之差異，此與少年甲男證稱，
    遭「斷手掌」之後即由被告丁○○等人對其毆打等情，亦不相
    符，再者，丙○○於原審交互詰問之末，就其確實親眼見聞被
    告丁○○毆打少年甲男之事，明確證稱該次被告丁○○毆打少年
    甲男後，因頭部傷勢經載往醫院以陳英彥之健保卡看診，此
    部分與少年甲男證稱：我在機房裡面大約待3個月，從5月到
    8月，期間有被陳英彥、丁○○打到頭破血流，然後由甲○○、
    戊○○、乙○○開車送我到大型醫院，但是哪一間醫院我不記得
    了，當時我是拿陳英彥的健保卡去看病，當天又把我載回來
    （偵1卷第357頁）等語，方屬相符，由此即可確定丙○○所稱
    ，被告丁○○毆打少年甲男之事，應為本院上開認定有罪部分
    之犯罪事實（乙、壹、二部分），而與此部分被訴犯罪事實
    無關，是自無從以丙○○此部分證述作為補強。
㈥、此外，甲○○於原審否認此部分犯罪，其以證人身分接受交互
    詰問時，證稱沒有看到被告丁○○毆打少年甲男（原審卷二第
    292頁），共犯方文仁部分，未經檢察官依證人身分具結作
    證，其供述自不能援引為認定此部分組織犯罪防制條例犯罪
    之依據。是以，本件無證據足認被告丁○○有起訴意旨所指，
    以強暴方式妨害成員脫離犯罪組織之犯行。
伍、被告甲○○以脅迫方式妨害成員脫離犯罪組織及恐嚇危害安全
    部分（即附表編號１部分）
一、證人丙○○於偵查中證稱：我向甲○○說要離開，他怕我去告密
    讓他們被警方查獲，所以就勸我不要離開等語(偵五卷第247
    頁），於審理中證稱：我有跟甲○○、陳英彥說想離開，是分
    別講的，甲○○是怕他們機房洩漏藏身之處，所以不讓我離開
    ，他怕我打電話報警，當下他態度沒有很差，是一邊在思考
    的樣子，是勸我、安撫我繼續做，但是在機房内他並沒有恐
    嚇我；陳英彥跟我說什麼我忘記了，大概就是毀容、不讓我
    活著離開、不會讓我好手好腳離開這裡，甲○○當時不在場等
    語（原審卷二第24至25頁、38至39頁、46頁、47至50頁、62
    頁），依其證述，被告甲○○在系爭房屋内知悉丙○○有意離開
    本案詐騙電信機房時，係以勸說、安撫之態度慰留之，並未
    指證被告甲○○有以強暴、脅迫方式為之等情節。
二、組織犯罪防制條例第4條第3項之罪，除妨害成員脫離組織外
    ，仍須以「強暴、脅迫或其他方法為之」，證人丙○○固提及
    被告甲○○有管控其等出入系爭房屋、不讓其離開本案詐騙電
    信機房，但該機房其他人員同受管制，亦經證人少年甲男、
    林姵岑、黎貫鋐證述明確，而一般電信詐欺犯罪之機房，為
    求隱匿、不被查獲，機房内部有管制人員出入之生活規約，
    本屬常情，且如内部成員出於自願遵守，在無其他強制力介
    入之狀況下，仍屬各成員間為使犯罪順利進行不被查獲而自
    願配合之手段，並非強暴、脅迫之情況。況且，丙○○證述其
    尚可出去打籃球、其他人也可以出去買飲料(原審卷二第27
    至28頁、30頁）。是以，被告甲○○縱使有約束内部成員進出
    系爭房屋之事實，然此僅屬促使犯罪集團順利運作之手段，
    在無其他強暴、脅迫事實之情況下，無從論以妨害組織成員
    脫離之罪。
三、又陳英彥雖有以強暴、脅迫方式妨害成員脫離犯罪組織之事
    實，然被告甲○○是否與其有犯意之聯絡及行為分擔，仍應有
    證據足以認定，尚不能以共犯陳英彥之供述遽為對被告甲○○
    不利之認定，被告甲○○並未曾對丙○○有何因表示欲脫離犯罪
    組織而施以強暴、脅迫之情況，已經丙○○證述明確如上，此
    外，亦無證據足認被告甲○○有授意或指示陳英彥以恫嚇方式
    令丙○○不敢離開該組織，尚無從令被告甲○○就陳英彥以脅迫
    方式妨害成員脫離犯罪組織部分，亦負共同正犯之責。
四、起訴意旨關於被告甲○○於106年8月30日在車上對丙○○恫稱「
    寧可背負殺人罪，也不願背負擄人勒贖罪」部分，為被害人
    丙○○於之查及審理中證述明確（偵五卷第248頁、原審卷二
    第38至39頁）。然現行刑事訴訟法並無禁止被害人於公訴程
    序為證人之規定，自應認被害人在公訴程序中具有證人適格
    ，然被害人與一般證人不同，其與被告處於絕對相反之立場
    ，其陳述之目的，在使被告受刑事訴追處罰，內容未必完全
    真實，證明力自較一般證人之陳述薄弱。故被害人縱立於證
    人地位而為指證及陳述，且其指證、陳述無瑕疵可指，仍不
    得作為有罪判決之唯一依據，應調查其他證據以察其是否與
    事實相符，亦即仍須有補強證據以擔保其指證、陳述之真實
    性，始得採為斷罪之依據（最高法院94年度臺上字第3326號
    判決意旨參照）。經查：
㈠、丙○○、少年甲男、乙○○雖均證稱，106年8月30日警方至系爭
    房屋後，被告甲○○、戊○○、乙○○與少年甲男、丙○○就先由被
    告甲○○一同載離系爭房屋，然少年甲男、乙○○並未證稱關於
    被告甲○○有在車上恐嚇丙○○之事（偵一卷第353至359頁，偵
    五卷第331至334頁），戊○○則否認有與被告甲○○、丙○○、少
    年甲男、乙○○等人一起在106年8月30日離開系爭房屋（偵五
    卷第183至186頁、原審卷二第433頁），無法補強被害人丙○○上開指述。
㈡、被害人丙○○雖以證人身分證述上開情節明確，然如彈劾以其歷次供述，其於警詢時先陳稱：「我傳簡訊給朋友後，就有制服警察到胡厝里31號按門鈐，他們沒有開門，等警方走後，他們4個人就叫我上車，把我載到龍崎關廟附近，逼問我是否有報警，接著又把我載到善化區米蘭汽車旅館306號房，最後又把我載到永康大橋，讓我下車，他們就自己駕車離開，我便搭計程車去找我朋友」，並未指稱遭恐嚇之事，嗣又稱：「（問：妳所稱的他們四個人分別是誰？是否知道真實姓名？搭乘何部汽車離開？期間是否有出言恐嚇或毆打你？）裡面我認識其中2個人，分別是少年甲男、甲○○，其他兩個我不認識，其中一個我不認識的男子，跟我說他會給我一次機會，讓我承認是不是我聯絡警察的，不然我怎麼死的我都不知道，我搭乘的汽車是黑色三菱轎車，車牌號碼我不知道。」等語（警一卷第147至152頁）、「（你於何時？何地？遭何人？恐嚇？請詳述之？）106年8月30日12時許，我與甲○○、少年甲男及另2名不知名之男子要將詐欺物品載去山上時，行駛至臺南市善化區時，其中1名男子對我說：如果我不承認說是我報警的話，我怎麼死的，我都不知道」（見警一卷第145至146頁）等語，與其上開證稱，被告甲○○以「寧可背負殺人罪，也不願背負擄人勒贖」等語對其恐嚇，亦有出入，是本件告訴人丙○○之指訴已有若干不一致之處，檢察官又未提出任何補強證據以核實告訴人丙○○之指訴，此部分之犯罪事實，自無從僅依告訴人丙○○片面之指訴予以認定。
五、此外，檢察官所舉關於照片、SKYPE對話紀錄、扣案物之數
    位鑑識報告、指掌紋採驗報告、丙○○與友人張玟玉、鄭芷蘋
    等人聯繫之對話紀錄截圖、車號000-0000號自小客車之106
    年8月30日行車軌跡紀錄等證據，與被告甲○○有無出言恫嚇
    丙○○或與被告陳英彥恫嚇丙○○之犯行有無犯意聯絡均無涉，
    是以，就被告甲○○是否有此部分以脅迫方式妨害成員脫離組
    織、恐嚇危害安全犯行，尚屬不能證明。
陸、撤銷原判決之理由（即附表編號３、７部分）
一、被告丁○○附表編號３部分
　　本件並無證據足認被告丁○○有以強暴方式妨害少年甲男脫離
    組織之事實，原判決予以論罪科刑，即有違誤，被告丁○○上
    訴否認此部分犯行，為有理由，應由本院撤銷改為被告丁○○
    此部分無罪之諭知。
二、被告戊○○附表編號７部分
㈠、刑事訴訟法並無如民事訴訟法得「擴張或減縮應受判決事項
    之聲明」之規定。如須追加起訴或撤回起訴，自應分別依刑
    事訴訟法第265條或第269條之規定為之；是就與已經起訴之
    案件無單一性不可分關係之相牽連犯罪（指刑事訴訟法第7
    條所列案件），應依起訴之程序以言詞或書面加提獨立之新
    訴，不得於準備程序或審判期日，逕以擴張起訴犯罪事實之
    請求代替訴之追加；另亦不得於準備程序或審判期日以言詞
    為減縮起訴犯罪事實之請求代替撤回起訴，否則，其擴張或
    減縮之請求亦不生效力（最高法院99年度台上字第4789號判
    決參照）。本件起訴書並未就被告戊○○附表編號７部分犯罪
    提起公訴，縱使檢察官嗣後以補充理由書方式擴充此部分犯
    罪事實，亦不生起訴或追加起訴之效力，已如上甲、四部分
    所述，原判決就此部分為實體審理後，諭知被告戊○○無罪，
    實有未受請求之事項予以判決之違誤。
㈡、檢察官上訴理由係以，被告戊○○每日居住於該址，少年甲男
    於108年2月18日經檢訊問時供稱：戊○○在機房内都沒有作事
    情，我有聽說他是負責承擔刑責的，我於6月份用手機傳訊
    息時給我母親及朋友求救後，當日戊○○與被告甲○○、陳英彥
    、丁○○、方文仁、張智勝人共同毆打我，雖再經偵訊時，未
    明確供稱被告戊○○如何動手，但或因當時在場人眾多，無法
    一一指明每個人動手之具體犯行，亦屬常情，是可認被告戊○○此部分亦應有犯意聯絡等語。雖未指摘於此，然原判決此
    部分既屬違背法令，當屬無法維持，應由本院予以撤銷，檢
    察官上開上訴意旨，本院亦無從予以審酌。
柒、上訴駁回之理由（即附表編號１、６部分）
一、本件並無證據足認被告甲○○、戊○○有如附表編號１、６所示之
    犯行，原判決就此部分為被告甲○○、戊○○無罪之諭知，核無
    違誤。
二、檢察官就被告甲○○附表編號１部分之上訴意旨略以：被告甲○○為本詐騙集團發起人，管控集團内所有人生活起居。證人
    丙○○先於偵查中證稱：我向甲○○說要離開，他怕我去告密讓
    他們被警方查獲，所以就勸我不要離開等語（偵五卷第247
    頁）、甲○○是怕他們機房洩漏藏身之處，所以不讓我離開，
    他怕我打電話報警，當下他態度沒有很差等語，是可知發起
    人被告甲○○早早查知集團内有丙○○欲脫犯罪組織此一影響組
    織存續安危之重大情況；又原審亦認定丙○○確於偵、審證述
    ，被告甲○○曾於106年8月30日在車上恫嚇稱：「寧可背負殺
    人罪，也不願背負擄人勒贖罪」等語，是集團内共犯陳英彥
    以脅迫妨害丙○○脫離犯罪組織之犯行，發起人即被告甲○○當
    有犯意聯絡等語。
三、檢察官就被告戊○○附表編號６部分之上訴意旨略以：被告戊○○坦承於通緝期間，居住在系爭房屋近一個月，本案發起人
    為甲○○，案發期間有許多共犯參與其中，又依卷内證據可知
    ，同案共犯少年甲男、丙○○、張智勝、陳英彥等人，均曾在
    偵查或審理中證述，有聽聞被告戊○○是發起人甲○○找來的，
    擔任若萬一遭查獲，是要出面承擔刑責之人，俗稱「舉手」
    。衡情，被告戊○○在該址居住長達一個月期間，期間每日有
    許多人進出購買日常用品，竟對同案被告究為所事毫不知情
    ，應與常情不符；又依上開共犯證述可知，被告戊○○的工作
    就是萬一出事後，出面承擔刑責之人，此角色之人，不實際
    參與每日第一線的詐騙過程，亦與常情相符，被告戊○○於集
    團角色依上開證述，可認定為「舉手」，自有犯意聯絡及行
    為分擔。
四、然查：㈠被告甲○○附表編號１部分，被害人丙○○明確證稱，於
    參與組織期間，被告甲○○並未口出恐嚇言語，係共犯陳英彥
    對其施以恐嚇，致其不敢離開本件犯罪組織，檢察官上訴意
    旨雖認為，被告甲○○為發起人，對於共犯陳英彥恐嚇被害人
    丙○○之事，於主觀上應有犯意聯絡，然是否有共同正犯之犯
    意聯絡，屬犯罪構成要件，自應嚴格證明，本件共犯陳英彥
    並未指證，其所為上開恐嚇行為係出於被告甲○○之指示，此
    外，並無任何證據足認被告甲○○就此部分犯行有何犯意聯絡
    ，檢察官提起上訴，亦未指明有何具體證據足以認定此部分
    事實，僅基於推論作用，主張被告甲○○既為組織發起人，對
    於組織成員所為之犯行應知情並有犯意聯絡，實難謂善盡其
    舉證及說服責任。又關於被告甲○○是否於106年8月30日對被
    害人丙○○恐嚇稱：「寧可背負殺人罪，也不願背負擄人勒贖
    罪」等語，僅有被害人丙○○單一之指述，並無其他證據足以
    補強，亦無從僅此為對被告甲○○不利之認定，檢察官上訴後
    ，亦未指明卷內有何證據足以佐證被害人丙○○之上開指述，
    其上訴主張，應就此部分撤銷改判為被告甲○○有罪之諭知，
    自無理由，應予駁回。㈡被告戊○○附表編號６部分：本件共犯
    均僅證稱，曾經「聽聞」被告戊○○為承擔罪責之角色，然究
    竟是聽聞何人所言，並無任何共犯指證，本無從逕為採信，
    何況本件發起人為甲○○，被告戊○○如確實有意承擔罪責，必
    也經過甲○○之同意方有意義，然甲○○經依證人身分訊問，並
    未證述此情，則此部分關於「負責承擔罪責」之約定，究竟
    是與何人所為，已屬無從證明，更何況被告戊○○到案後，並
    未承認犯行，並對系爭房屋內是否為詐欺集團表示均不知情
    （偵五卷第184頁），更無何承擔罪責之客觀事實，則上開
    共犯所稱，被告戊○○負責於遭查獲後頂罪等情，即無任何證
    據可以佐證，至於被告戊○○受甲○○指示協助開門，實與本件
    犯罪無任何關連，而被告戊○○確實於本件案發期間因另案遭
    通緝，則其長期躲藏在系爭房屋，亦非必然出於參與本件犯
    罪組織之意，檢察官上訴意旨徒憑推論而認為被告戊○○涉有
    此部分犯行，並非可採，其上訴為無理由，應予駁回。
五、綜上，檢察官就附表編號１、６部分之上訴，均為無理由，應
    予駁回。
丁、被告甲○○經合法傳喚，無正當理由而不到庭，爰不待其陳述
    逕行判決。
戊、應適用之程序法律：刑事訴訟法第368條、第371條、369條
    第1項前段、第364條、第299條第1項前段、第301條第1項前
    段。
本案經檢察官蔡明達提起公訴、檢察官陳擁文提起上訴、檢察官
陳昱旗到庭執行職務。
中　　華　　民　　國　　110 　年　　11 　　月　　30 　日
                  刑事第一庭     審判長法  官  楊清安
                                       法　官  陳顯榮
                                       法  官  蕭于哲
以上正本證明與原本無異。
附表編號４部分，不得上訴。
附表編號２、５部分，如不服本判決應於收受送達後20日內向本院
提出上訴書狀，其未敘述上訴理由者，並得於提起上訴後20日內
向本院補提理由書（均須按他造當事人之人數附繕本）「切勿逕
送上級法院」。
附表編號１、３、６、７部分，被告不得上訴，檢察官如不服本判決
應於收受本判決後20日內向本院提出上訴書，其未敘述上訴理由
者並得於提起上訴後20日內向本院補提理由書，但附表編號１、６
部分，應受刑事妥速審判法第9條第1項規定限制。
                                      書記官　徐振玉 
中　　華　　民　　國　　110 　年　　11　　月　　30　　日
附錄本案論罪科刑法條全文
中華民國刑法第339條之4
犯第339條詐欺罪而有下列情形之一者，處1年以上7年以下有期
徒刑，得併科1百萬元以下罰金：
一、冒用政府機關或公務員名義犯之。
二、三人以上共同犯之。
三、以廣播電視、電子通訊、網際網路或其他媒體等傳播工具，
    對公眾散布而犯之。
前項之未遂犯罰之。
組織犯罪防制條例第3條
發起、主持、操縱或指揮犯罪組織者，處3年以上10年以下有期
徒刑，得併科新臺幣1億元以下罰金；參與者，處6月以上5年以
下有期徒刑，得併科新臺幣1千萬元以下罰金。但參與情節輕微
者，得減輕或免除其刑。
具公務員或經選舉產生之公職人員之身分，犯前項之罪者，加重
其刑至二分之一。
犯第1項之罪者，應於刑之執行前，令入勞動場所，強制工作，
其期間為3年。
前項之強制工作，準用刑法第90條第2項但書、第3項及第98條第
2項、第3項規定。
以言語、舉動、文字或其他方法，明示或暗示其為犯罪組織之成
員，或與犯罪組織或其成員有關聯，而要求他人為下列行為之一
者，處3年以下有期徒刑，得併科新臺幣3百萬元以下罰金：
一、出售財產、商業組織之出資或股份或放棄經營權。
二、配合辦理都市更新重建之處理程序。
三、購買商品或支付勞務報酬。
四、履行債務或接受債務協商之內容。
前項犯罪組織，不以現存者為必要。
以第5項之行為，使人行無義務之事或妨害其行使權利者，亦同
。
第5項、第7項之未遂犯罰之。
修正前刑法第277條
傷害人之身體或健康者，處三年以下有期徒刑，拘役或一千元以
下罰金。
犯前項之罪，因而致人於死者，處無期徒刑或七年以上有期徒刑
；致重傷者，處三年以上、十年以下有期徒刑。
刑事妥速審判法第9條
除前條情形外，第二審法院維持第一審所為無罪判決，提起上訴
之理由，以下列事項為限：
一、判決所適用之法令牴觸憲法。
二、判決違背司法院解釋。
三、判決違背判例。
刑事訴訟法第377條至第379條、第393條第1款規定，於前項案件
之審理，不適用之。
附表、宣告刑表　　　
編號 被告 被訴犯罪事實 原審判決結果 本院判決結果  １ 甲○○ 以脅迫方式妨害成員脫離組織、恐嚇危害安全 無罪。 上訴駁回。  ２ 丁○○ 參與犯罪組織及三人以上加重詐欺取財未遂 丁○○犯三人以上共同詐欺取財未遂罪，處有期徒刑壹年。 上訴駁回。  ３  以強暴方式妨害成員脫離組織 丁○○共同犯以強暴妨害成員脫離組織罪，處有期徒刑壹年貳月。 （原判決此部分撤銷） 丁○○被訴以強暴方式妨害成員脫離組織部分，無罪。   ４  傷害 丁○○犯傷害罪，處有期徒刑捌月。 （原判決此部分撤銷） 丁○○犯傷害罪，處有期徒刑捌月。  ５ 乙○○ 參與犯罪組織、三人以上共同詐欺取財未遂 乙○○犯三人以上共同詐欺取財未遂罪，累犯，處有期徒刑拾壹月。 （原判決此部分撤銷） 乙○○犯三人以上共同詐欺取財未遂罪，累犯，處有期徒刑拾月。  ６ 戊○○ 參與犯罪組織、三人以上共同詐欺取財未遂 無罪。 上訴駁回。  ７  （起訴書犯罪事實欄㈡關於以強暴方式妨害少年甲男脫離組織部分，並非戊○○被訴範圍，原判決誤為實體判決） 戊○○被訴以強暴方式妨害成員脫離組織部分，無罪。 原判決關於戊○○以強暴方式妨害成員脫離組織無罪部分撤銷。